【裁判字號】    99,訴,375
【裁判日期】    991111
【裁判案由】    毒品危害防制條例
【裁判全文】
臺灣臺北地方法院刑事判決               99年度訴字第375號
公  訴  人  臺灣臺北地方法院檢察署檢察官
被      告  鍾振全
選任辯護人  陳家慶律師
被      告  徐堉仁
選任辯護人  姜明遠律師
被      告  李美吟
選任辯護人  舒建中律師
上列被告等因違反毒品危害防制條例案件，經檢察官提起公訴（
99年度偵字第3054、3379、4735號，99年度毒偵字第649 、650
、651 號），本院判決如下：
    主  文
鍾振全明知為禁藥而轉讓，累犯，處有期徒刑捌月，附表三之一
編號四所示之物沒收；又明知為禁藥而轉讓，累犯，處有期徒刑
捌月，附表三之一編號四所示之物沒收；又明知為禁藥而轉讓，
累犯，處有期徒刑捌月，附表三之一編號四、五、附表三之二編
號一所示之物均沒收。應執行有期徒刑壹年捌月，附表三之一編
號四、五、附表三之二編號一所示之物均沒收。
徐堉仁販賣第一級毒品，處有期徒刑拾捌年，未扣案如附表四編
號一所示販賣毒品所得沒收，如全部或一部不能沒收時，以其財
產抵償之，未扣案如附表四編號五所示之物沒收，如全部或一部
不能沒收時，追徵其價額，附表三之五編號三、四所示之物沒收
；又販賣第一級毒品，處有期徒刑拾捌年，未扣案如附表四編號
二所示販賣毒品所得沒收，如全部或一部不能沒收時，以其財產
抵償之，未扣案如附表四編號五所示之物沒收，如全部或一部不
能沒收時，追徵其價額，附表三之五編號三所示之物沒收；又販
賣第一級毒品，處有期徒刑拾捌年，未扣案如附表四編號三所示
販賣毒品所得沒收，如全部或一部不能沒收時，以其財產抵償之
，未扣案如附表四編號五所示之物沒收，如全部或一部不能沒收
時，追徵其價額，附表編號三之五編號三所示之物沒收；又販賣
第一級毒品，處有期徒刑拾捌年，未扣案如附表四編號四所示販
賣毒品所得沒收，如全部或一部不能沒收時，以其財產抵償之，
附表編號三之五編號三所示之物沒收，附表三之六編號一、二所
示之物均沒收銷燬；又販賣第一級毒品，處有期徒刑拾捌年，附
表三之三編號一、二、附表三之五編號三所示之物均沒收，附表
三之四編號一、附表三之五編號一、二所示之物均沒收銷燬；又
施用第二級毒品，處有期徒刑柒月，如附表三之五編號二所示之
物均沒收銷燬。應執行有期徒刑貳拾伍年，未扣案如附表四編號
一至四所示販賣毒品所得沒收，如全部或一部不能沒收時，以其
財產抵償之，未扣案如附表四編號五所示之物沒收，如全部或一
部不能沒收時，追徵其價額，附表三之三編號一、二、附表三之
五編號三、四所示之物均沒收，附表三之四編號一、附表三之五
編號一、二所示之物、附表三之六編號一、二所示之物均沒收銷
燬之。
李美吟共同持有第一級毒品，處有期徒刑柒月，如附表三之四編
號一所示之物沒收銷燬；又施用第一級毒品，處有期徒刑捌月，
如附表三之三編號五所示之物沒收銷燬，如附表三之三編號六所
示之物沒收。應執行有期徒刑壹年貳月，如附表三之三編號五、
附表三之四編號一所示之物均沒收銷燬，如附表三之三編號六所
示之物沒收。
    事  實
一、鍾振全前因傷害致死案件，經臺灣桃園地方法院以89年度訴
    字第1141號判處有期徒刑8 月，臺灣高等法院以90年度上訴
    字第2429號駁回上訴，最高法院以90年度臺上字第7172號駁
    回上訴確定，嗣其於民國91年2 月21日入監執行，又因九十
    六年罪犯減刑條例施行，其上開罪刑經臺灣高等法院以96年
    度聲減字第1538號減為有期徒刑4 年確定，而於減刑條例施
    行日即96年7 月16日執行完畢。詎其仍不知悔改，雖明知甲
    基安非他命係屬毒品危害防制條例第2 條第2 項第2 款所規
    定之第二級毒品，且經公告屬藥事法第22條第1 項第1 款所
    列之禁藥，不得非法持有、轉讓，惟仍分別基於轉讓禁藥即
    第二級毒品甲基安非他命之犯意，持其所有如附表三之一編
    號4 所示之0000000000號行動電話作為聯絡轉讓甲基安非他
    命事宜之聯絡電話，於如附表一所示之時間、地點，分別以
    成本價4,000 元之代價無償轉讓如附表一所示之甲基安非他
    命予柯長安施用（其各次轉讓之時間、地點、數量詳如附表
    一所示）。嗣於99年1 月20日凌晨0 時20分許，最後一次轉
    讓甲基安非他命予柯長安。因員警已掌握鍾振全涉及毒品案
    件之線索並對之實施通訊監察，而於當日進行行動蒐證，當
    場查獲鍾振全、柯長安二人，並扣得上開行動電話、第二級
    毒品即禁藥甲基安非他命1 包及轉讓毒品價金4,000 元等物
    品（如附表三之一編號4 、5 ，附表三之二編號1 所示），
    而得悉上情。
二、徐堉仁明知海洛因及甲基安非他命分別為毒品危害防制條例
    第2 條第2 項第1 款、第2 款所規定之第一級毒品及第二級
    毒品，依法不得販賣，竟分別意圖營利，基於販賣第一、二
    級毒品之犯意，先於98年11月初某日，以其所有如附表三之
    五編號4 所示之0000000000號電話作為聯絡工具，和真實姓
    名、年籍不詳、綽號「欽仔」之男子聯絡，由其基於販入營
    利之意思，販入海洛因約半兩（約18.75 公克）、甲基安非
    他命約15兩（約562.5 公克）（海洛因部分支付價金8 萬元
    ，甲基安非他命部分則由徐堉仁同意「欽仔」抵償先前積欠
    之24萬元債務，而無需再支付現金；另販入甲基安非他命部
    分亦兼有為自己施用之目的），徐堉仁即伺機販賣海洛因、
    甲基安非他命予不特定人牟利。嗣徐堉仁即持其所有
    0000000000號行動電話（未據扣案）為聯絡工具，分別於附
    表二所示之時間、地點，以附表二所示方法，販賣海洛因或
    甲基安非他命予鍾振全及林勝雄（各次之販賣時間、交易方
    式及交易之毒品種類、數量及價格、交付地點等，均詳如附
    表二所示）。嗣於99年1月27日上午時許，徐堉仁復意圖營
    利而基於販賣第一級毒品海洛因之犯意，持其所有如附表三
    之三編號2所示之0000000000號行動電話與白錦蓉及白錦蓉
    同居人陳金進聯繫交易毒品海洛因事宜，復因其不克出門面
    交海洛因，指示對於交易第一級毒品海洛因不知情之女友李
    美吟攜帶如附表三之四編號1所示之海洛因1包至臺北縣三峽
    鎮○○路恩主公廟前交付予白錦蓉，並將上開行動電話交給
    李美吟使用，囑咐李美吟白錦蓉會交付5,000元現金，請李
    美吟到時將5,000元現金攜回，李美吟雖然不知徐堉仁與白
    錦蓉、陳金進交易之過程，亦不瞭解徐堉仁交付海洛因予白
    錦蓉之原因，惟其知悉徐堉仁係委託其轉交海洛因予白錦蓉
    ，竟仍基於與徐堉仁共同持有該第一級毒品海洛因之犯意聯
    絡而收受該包海洛因，並於當日上午9時許，駕車前往上開
    地點，依徐堉仁先前指示進入白錦蓉座車內，將將第一級毒
    品海洛因交付白錦蓉，再向白錦蓉收取5,000元款項，徐堉
    仁即因而與白錦蓉、陳金進完成上開毒品交易（徐堉仁利用
    李美吟與白錦蓉完成毒品、金錢交付後，上開交易即應已完
    成）。嗣因員警由之前鍾振全毒品案掌握毒品上游「老哥」
    徐堉仁線索，又發現白錦蓉所駕車輛與徐堉仁先前有接觸，
    經員警跟監白錦蓉所駕車輛到上開交易地點，而發現上情，
    並及時攔下甫駕車離去之白錦蓉、李美吟二人，並自白錦蓉
    身上扣得上開第一級毒品海洛因1小包，自李美吟身上扣得
    三之三編號1所示之現金5, 000元；又經李美吟之同意而帶
    同員警至李美吟與徐堉仁位在臺北縣臺北縣三峽鎮○○路20
    之2號5樓之住處執行搜索，當場查獲徐堉仁持有第一級毒品
    海洛因、第二級毒品甲基安非他命、電子磅秤、00000000
    00號行動電話等物品（如附表三之五編號1至4所示），並查
    獲林勝雄持有其向徐堉仁販入之海洛因、甲基安非他命等毒
    品（如附表三之六編號1、2所示），嗣經警循線查悉全部上
    情。
三、徐堉仁前因施用毒品案件，經臺灣板橋地方法院以96年度毒
    聲字第2096號裁定送觀察、勒戒，認有繼續施用毒品之傾向
    ，復經同院以96年度毒聲字第2822號裁定送強制戒治，於97
    年9 月29日執行完畢釋放出所；又因施用第二級毒品甲基安
    非他命，經臺灣士林地方法院以98年度湖簡字第697 號判處
    有期徒刑6 月，該案並於98年11月30日確定（不構成累犯之
    事由）。詎其猶不知戒絕毒癮，復基於施用第二級毒品甲基
    安非他命之犯意，於99年1 月27日凌晨2 時許，在臺北縣三
    峽鎮○○路20之2 號5 樓之住處內，以將甲基安非他命晶體
    放入玻璃球內燒烤吸食煙霧之方式，施用第二級毒品甲基安
    非他命1 次。嗣為警查獲，並扣得如附表三之五編號2 所示
    之甲基安非他命。
四、李美吟前因施用毒品案件，經臺灣板橋地方法院以92年度毒
    聲字第3640號案件裁定送觀察、勒戒後，認無繼續施用毒品
    傾向，於93年12月17日執行完畢釋放出所，嗣其又於上開觀
    察、勒戒執行完畢釋放後5 年內之於98年3 月23日再次施用
    第一級毒品海洛因及第二級毒品甲基安非他命，經檢察官起
    訴後，為臺灣板橋地方法院以98年度訴字第1696號判決判處
    有期徒刑9 月、5 月，應執行有期徒刑11月，經其提出上訴
    後，臺灣高等法院撤銷原判決，判處有期徒刑6 月、5 月，
    定應執行有期徒刑8 月，該案於99年1 月14日確定（以上不
    構成累犯之事由）。詎其上開觀察、勒戒執行完畢及於5 年
    內再因施用毒品案件，經依法追訴、處罰後，仍不知戒絕毒
    癮，明知海洛因及甲基安非他命分別係毒品危害防制條例所
    規定之第一、二級毒品，不得施用及持有，仍基於施用第一
    級毒品海洛因及第二級毒品甲基安非他命之犯意，於99年1
    月27日上午7 時許，在其位在臺北縣三峽鎮○○路20之2 號
    5 樓之住處內，以將海洛因及甲基安非他命置入吸食器內，
    燒烤吸食煙霧之方式，同時施用甲基安非他命及海洛因1 次
    。嗣為警查獲，並扣得海洛因2 包、甲基安非他命吸食器1
    個（如附表三之三編號4 、5 所示）。
五、案經臺北市政府警察局移送臺灣臺北地方法院檢察署檢察官
    偵查起訴。
    理  由
壹、程序部分：
    本案起訴書事實欄編號二記載「徐堉仁、李美吟均明知海洛
    因及安非他命為毒品危害防制條例第2 條第2 項第1 款、第
    2 款所規定之第一級毒品... 」，惟就販賣第一級毒品予鍾
    振全，及販賣第二級毒品予林勝雄，客觀事實均僅記載被告
    徐堉仁單獨犯罪，則由事實欄以觀，本案起訴被告李美吟範
    圍應不包括販賣毒品予鍾振全、林勝雄部分，且本案檢察官
    起訴被告李美吟販賣毒品之範圍只限於被告李美吟於99年1
    月27日共同販賣海洛因予白錦蓉部分，亦據檢察官當庭陳述
    甚明（見本院卷二第139 頁反面），併予說明。
貳、證據能力部分：
一、按被告以外之人於審判外之言詞或書面陳述，除法律有規定
    者外，不得作為證據，刑事訴訟法第159 條第1 項定有明文
    。又本條所謂「法律有規定者」，係指本法第159 條之1 至
    第159 條之5 及第206 條等規定，及性侵害犯罪防治法第15
    條第2 項、兒童及少年性交易防制條例第10條第2 項、家庭
    暴力防治法第28條第2 項、組織犯罪防制條例第12條及檢肅
    流氓條例中有關秘密證人筆錄等多種刑事訴訟特別規定之情
    形。次按法院或檢察官得囑託醫院、學校或其他相當之機關
    、團體為鑑定，或審查他人之鑑定，並準用第203 條至第20
    6 之1 之規定，刑事訴訟法第208 條第1 項定有明文。又檢
    察官因實務現實需求，就特定案件類型認當然有鑑定之必要
    者，基於檢察一體原則，得由該管檢察長概括選任鑑定機關
    ，是司法警察等偵查輔助人員於案件未移送檢察官偵辦前之
    調查犯罪階段，依據檢察長之概括授權，先行將證物送請檢
    察機關預先核定之專責鑑定人或鑑定機關實施鑑定，該鑑定
    人或鑑定機關亦應視同受承辦檢察官所選任或囑託而執行鑑
    定業務，其等出具之書面鑑定報告應屬刑事訴訟法第206 條
    所定之傳聞例外，當具有證據能力。查本案卷附之臺北市政
    府警察局鑑驗通知書1 份（見偵四卷第26頁）、交通部民用
    航空局航空醫務中心毒品鑑定書2 份（見偵四卷第37至38頁
    ，本院卷一第72頁）、內政部警政署刑事警察局鑑定書1 份
    （見偵四卷第40、41頁）、法務部調查局濫用藥物實驗室鑑
    定書3 份（見偵四卷第116 至118 頁），為各該機關依檢察
    機關概括授權囑託，執行鑑定職務所出具之書面鑑定報告，
    依刑事訴訟法第159 條第1 項及同法第208 條第1 項準用同
    法第206 條第1 項之規定，為傳聞法則之例外，均得作為本
    案之證據。
二、按被告以外之人於偵查中向檢察官所為之陳述，除顯有不可
    信之情況者外，得為證據，刑事訴訟法第159 條之1 第2 項
    定有明文，本案證人柯長安、白錦蓉於檢察官偵訊時之證述
    ，及證人林勝雄於99年3 月3 日、證人鍾振全於99黏3 月4
    日於檢察官訊問時所為之證述，業經其於證述前具結，亦無
    證據顯示檢察官在偵查時有不法取供之情形，且據證人柯長
    安、白錦蓉、林勝雄、鍾振全做成上開證述之外部情狀，亦
    無證據顯示上開證述有顯不可信之情況，揆諸首揭說明，證
    人柯長安、林勝雄、白錦蓉於偵查中之證述應有證據能力。
三、按被告以外之人於檢察事務官、司法警察官或司法警察調查
    中所為之陳述，與審判中不符時，其先前之陳述具有較可信
    之特別情況，且為證明犯罪事實存否所必要者，得為證據，
    刑事訴訟法第159 條之2 定有明文。而該條所謂「具有較可
    信之特別情況」係指證人於檢察事務官、司法警察官或司法
    警察調查中所為之陳述，與審判中不符，而其先前之陳述，
    從客觀上之環境或條件等情況加以觀察，有足以取代審判中
    陳述之可信性保證者而言，此屬證據能力之要件，而證人所
    為之先前陳述，相較於審判中之陳述，是否具有更可信之特
    別情況，法院應比較其前後陳述當時之原因、過程、內容等
    外在環境加以觀察，以判斷先前之陳述，是否出於任意性之
    供述、有無違法取供等情形（最高法院98年度臺上字第5361
    號判決參照）。經查：證人鍾振全就其是否向綽號「老哥」
    之人（即被告徐堉仁）購買海洛因，其於本院審理中證述之
    內容，與其先前於99年1 月20日警詢中證述有不符之處。本
    院分別審酌證人警詢詢問時之外部情狀，包括證人在受詢問
    後均經核對筆錄無訛後於筆錄上簽名，又從其等詢問筆錄記
    載均條理清楚，且查無其等受詢問時有身體、心理狀況異常
    ，或受其他外力干擾情形；另其於本院審理中到庭作證，經
    確認與警詢供述未盡相符部分，亦從未提及在警詢時有受強
    暴、脅迫或其他不正訊問之情形，僅說明其警詢當時是故意
    報復被告徐堉仁云云，足見被告鍾振全警詢陳述內容符合其
    自由意識甚明；此外，被告徐堉仁之辯護人亦從未主張員警
    當時有何對被告鍾振全不正取供之情形。從而，應認被告鍾
    振全上開警詢中證述均具有可信之特別情況，且經審酌被告
    鍾振全上開證述之內容，均認定本案犯罪事實存否所必要，
    則依前揭規定，應認被告鍾振全上開警詢中陳述得作為本案
    之證據。
四、本案被告鍾振全所使用之0000000000號行動電話於98年11月
    3 日至同年12月31日之通訊監察譯文、0000000000號行動電
    話於98年12月31日至99年1 月29日之譯文，係經本院核發通
    訊監察書，而由臺北市政府警察局刑事警察大隊依法實施通
    訊監察，此有本院98年度聲監字第000802號、98年聲監續字
    第000604號通訊監察書、98年聲監續字第001011號通訊監察
    書在卷可稽（見偵一卷第4 至9 頁），是上開通訊監察所得
    之錄音內容，均係偵查機關依法定程序取得之證據。又員警
    再依據監察錄音製作成之通訊監察譯文，為上開通訊監察所
    得錄音之派生證據，被告、辯護人於本院審理中均未爭執該
    通訊監察譯文之證據能力，對於上開通訊監察譯文內容之真
    正亦均不爭執（見本院卷一第129 頁反面、133 頁、159 頁
    反面、163 頁、210 頁），從而，上開通訊監察譯文自均得
    援引作為本案之證據。
五、再按被告以外之人於審判外之陳述雖不符刑事訴訟法第159
    條之1 至之4 等4 條之規定，而經當事人於審判程序同意作
    為證據，法院審酌該言詞陳述或書面陳述作成時之情況，認
    為適當者，亦得為證據；當事人、代理人或辯護人於法院調
    查證據時，知有前項不得為證據之情形，而未於言詞辯論終
    結前聲明異議者，視為有前項之同意，刑事訴訟法第159 條
    之5 定有明文。經查：卷附搜索扣押筆錄、搜索扣押目錄表
    等書證，均為被告以外之人於審判外所為之書面陳述。上開
    證據屬傳聞證據，且無刑事訴訟法第159 條之1 至之4 等4
    條規定情形，又檢察官、各該被告、辯護人均已知悉該陳述
    屬傳聞證據，且於本院言詞辯論終結前均未聲明異議，本院
    審酌上開證據於作成時亦無任何不適當之情況，認以之作為
    本案之證據，應屬適當，認均應有證據能力。
六、按刑事訴訟法基於證據裁判主義及證據能力之規定，得以作
    為認定犯罪事實之依據，以有證據能力之證據為限，惟證人
    業已在本院審理中陳述並經被告行使反對詰問權，其等前於
    警詢中所為證述內容，仍可提出作為彈劾證據，以之判斷證
    人證言之證明力，此種作為彈劾證據使用之傳聞證據，因非
    用於認定犯罪事實之基礎，不受傳聞法則之拘束。因此，被
    告以外之人於審判外之言詞或書面陳述，如無上開傳聞例外
    之事由，雖不得以之直接作為認定犯罪事實與否之證據，但
    非不得以之作為彈劾證據，用來爭執或減損被告、證人或鑑
    定人陳述之證明力，以作為評判證人證言之證據價值，及是
    否得採擇作為認定犯罪事實之依據，併予說明。
七、證人白錦蓉前於99年1 月27日警詢時所為供述並無證據能力
    ：
  (一)按被告以外之人於檢察事務官、司法警察官或司法警察調查
    中所為之陳述，與審判中不符時，其先前之陳述具有較可信
    之特別情況，且為證明犯罪事實存否所必要者，得為證據，
    刑事訴訟法第159 條之2 定有明文。而該條所謂「具有較可
    信之特別情況」係指證人於檢察事務官、司法警察官或司法
    警察調查中所為之陳述，與審判中不符，而其先前之陳述，
    從客觀上之環境或條件等情況加以觀察，有足以取代審判中
    陳述之可信性保證者而言，此屬證據能力之要件，而證人所
    為之先前陳述，相較於審判中之陳述，是否具有更可信之特
    別情況，法院應比較其前後陳述當時之原因、過程、內容等
    外在環境加以觀察，以判斷先前之陳述，是否出於任意性之
    供述、有無違法取供等情形（最高法院98年度臺上字第5361
    號判決參照）。經查：關於白錦蓉於99年1 月27日前往臺北
    縣三峽鎮○○路上，將5,000 元現金交付予李美吟，拿回海
    洛因1 小包之原因，證人白錦蓉於本院審理時證稱當天係其
    同居人陳金進拿5,000 元要其還給徐堉仁，據陳金進聲稱是
    賭博所欠款項，至於李美吟拿到錢後，拿給其一包東西，要
    其轉交給陳金進等語；而其前於警詢中係證稱：「（查獲
    第一級毒品海洛因是怎麼來的？）99年1 月27日上午8 點半
    左右，在臺北縣三峽市恩主公醫院旁邊，由女子李美吟駕駛
    6978-VE 號自小客車前來，將1 小包海洛因（俗稱「四號」
    ）交給我，我付5,000 元給她，然後駕駛LK -6136號自小客
    車離開... 」、「（販賣給你第一級毒品海洛因之人有無
    在現場？）有在場。（當面指認無誤，經警方查證女子本名
    為李美吟）」、「（你一共向李美吟買過幾次第一級毒品
    海洛因？）我第一次見到她，也是第一次向李美吟購買。」
    、「（價錢怎麼計算？）新臺幣5,000 元買1 小包，重量
    我不清楚。」、「（你如何聯絡李美吟購買一級毒品之經
    過如何？）我老公陳金進（阿忠）用自己的0000-000000 號
    行動電話撥打0000000000號手機，聯絡好後，今（27）日上
    午7 、8 點叫我開車帶新臺幣5,000 元，至臺北縣三峽市○
    ○路恩主公醫院旁邊，由女子李美吟駕駛6978-VE 號紅色迷
    你奧斯丁自小客車前來，將l 小包的海洛因（俗稱：四號）
    給我，我付新臺幣5,000 元給她，然後我就駕駛LK-6136 號
    自小客車離開。」等語。經核證人白錦蓉就其當日是否係因
    按陳金進指示攜5,000 元前往與李美吟交易毒品，其於警詢
    及本院審理時所述並不一致。
  (二)而經本院勘驗上開警詢內容之錄影檔案，就前開白錦蓉編號
    至筆錄內容之勘驗結果均詳如本院99年6 月28日準備程
    序筆錄所示（見本院卷二第36至41頁），而由本院勘驗結果
    ，可知白錦蓉從警詢開始即精神不濟，除不時以手托住臉頰
    、額頭或揉眼、閉眼以外，並時常有眼皮下垂，身體前後晃
    動等明顯為打瞌睡之情形〔例如，經本院勘驗其中一段內容
    為：「（警察問）：『查獲的一、二級這些毒品，是從哪裡
    來的？一、二級毒品？答：從哪裡來的哦？』【7 ：58起─
    白錦蓉並以手持續托腮或是托臉頰或是撐著額頭、中間並有
    揉眼睛、閉眼睛動作一次、並用手摸額頭】（白錦蓉答）：
    『…1 月27號早上…』，又如另一段勘驗結果為：「（警察
    問）：『…（聽不清楚），這個，有沒有？』（白錦蓉答）
    ：『6978』【點頭（白錦蓉手托臉，眼皮下垂）】，（警察
    問）：『後面？』，（白錦蓉答）：『ＶＥ。』【手托臉打
    瞌睡】【12：14起至約12：30秒止，員警自唸，白錦蓉閉上
    眼睛頭前後晃動，手托臉頰，疑似打瞌睡的情形】〕，甚至
    有多次打瞌睡後為警察喚醒，再繼續問話之情形〔例如，經
    本院勘驗其中一段內容為：「（警察問）：『跟前面講的是
    差不多…嘛，（此時白錦蓉頭低下且身體微晃，疑似打瞌睡
    情形），你看哦，然後，你看哦，這邊（白錦蓉的頭抬起，
    眼睛睜開），看清楚，到臺北縣三峽市○○路恩主公醫院旁
    ，由女子李美吟駕駛紅色車子嘛吼（白錦蓉眼皮下垂身體晃
    動疑似打瞌睡），紅色這台你有看到嘛吼，看一下看一下（
    白錦蓉起身，眼睛盯著電腦螢幕），然後開紅色這部車子嘛
    吼，是紅色的是不是？』（白錦蓉答）：『對』」〕。再查
    ，當天員警詢問證人白錦蓉之時間雖然為早上，但證人白錦
    蓉係因前一天有搬家，半夜觀看其同居人陳金進與朋友賭博
    而未休息，故當天早上才會如此疲累等節，業據證人白錦蓉
    於本院審理時陳述甚明（見本院卷第144 頁反面、145 頁）
    ，又證人白錦蓉有心臟衰竭疾病，前於99年4 月12日急診就
    醫，因有猝死危險，現使用自動體內電擊去顫器且正等待換
    心一情，為證人白錦蓉陳述甚明，並有亞東紀念醫院診斷證
    明書影本1 份在卷可參（見本院卷一第158 頁），顯見以證
    人白錦蓉被查獲當時之身體及精神情況，確實無法負荷接受
    詢問至明。
  (三)按訊問被告應出以懇切之態度，不得用強暴、脅迫、利誘、
    詐欺、疲勞訊問或其他不正之方法，刑事訴訟法第98條定有
    明文，上開規定之意旨係在於立法者由經驗瞭解過去偵查機
    關以強制力或其他不正當之手法取得之供述，往往造成受詢
    問者精神受壓迫而違背其本意陳述，甚至以配合為特定之陳
    述作為停止現實不法侵害之交換，且偵查機關之偵查手法亦
    可能過度依賴取供之手段，故限制偵查人員之手段不能採取
    上開例示或其他不正之方法，而以此種規範偵訊外部情狀方
    式，擔保受訊問被告能本於其自由意思而為陳述，而於警詢
    、偵查中訊問證人或「關係人」，雖並未有如上開條文之規
    定，惟解釋上不得以上開不正方法對被告以外之人取證，乃
    屬當然，偵查機關如有以不正方法對被告以外之人進行訊（
    詢）問之行為，則該次訊（詢）問所製作之筆錄即不得認為
    有何「具有較可信之特別情況」甚明。又無論受詢問者係經
    警拘捕到案或受通知自行到案，實施訊問之人員對於上開「
    不能為強暴、脅迫、利誘、詐欺、疲勞訊問」等，均有主動
    注意義務，以疲勞訊問為例，即訊問者應注意時間、地點、
    受訊問人神態等，主動排除可能構成疲勞訊問之違法情形。
    本案證人白錦蓉既然於接受警詢時即表現出疲累之神情，且
    不斷打瞌睡，則當時員警由外觀上自可發覺證人白錦蓉精神
    及身體狀況欠佳之情事，此時員警理應暫時停止製作筆錄，
    並先詢問證人白錦蓉是否需要休息、就醫或有無其他需要協
    助之處，然而員警仍持續對證人白錦蓉製作筆錄，甚且在證
    人白錦蓉睡著後又一直喚醒證人白錦蓉，過程中從未詢問證
    人白錦蓉是否需休息，可見員警係明知證人白錦蓉精神、體
    能狀況欠佳之事實，而均未給予證人白錦蓉休息之機會；至
    於當日警詢最後，白錦蓉對員警表示因為其身體受不了，希
    望可以休息，明日再訊問等語，員警即不再繼續製作筆錄（
    見本院卷一第41頁反面），然而當時員警早已把與該案相關
    事實大致詢問完畢，員警在先前證人白錦蓉明顯表現出身體
    不適時，未主動關心並給予協助，至證人白錦蓉主動提出希
    望不要繼續製作筆錄才停止警詢，已無法補正其程序瑕疵無
    疑。從而，當天員警所為，實已構成對於證人之疲勞訊問，
    至為灼然。
  (四)據上，本院審酌證人白錦蓉受警詢時之外部情狀，認為其當
    時遭受疲勞訊問，自難認其警詢之證述具有可信之特別情況
    ，則尚不得以上開規定，認證人白錦蓉於警詢時之陳述得作
    為本案之證據。
貳、實體部分：
一、被告鍾振全轉讓禁藥甲基安非他命予柯長安部分：
    訊據被告鍾振全固坦承有於附表一所示之時間、地點交付甲
    基安非他命予柯長安，並且向柯長安收取每包4,000 元對價
    等事實，惟矢口否認有何轉讓甲基安非他命予柯長安之行為
    ，辯稱：伊承認有交付毒品給柯長安，也有向柯長安拿錢，
    但那是因為柯長安請伊幫忙購買甲基安非他命，伊才幫忙向
    藥頭購買云云。被告鍾振全之辯護人亦為其辯稱：被告鍾振
    全是受託幫柯長安購買毒品，應不構成犯罪等語（見本院卷
    三第54至56頁）。經查：
  (一)被告鍾振全從98年11月起，分別於附表一編號1 、2 、3 所
    示之時間（98年11月、12月、99年1 月間），前後共三次，
    每次以4,000 元之價格提供甲基安非他命1 小包予柯長安，
    均由柯長安持0000000000號電話撥打被告鍾振全之00000000
    00號電話與被告鍾振全聯繫確認後，至被告鍾振全前揭公司
    拿取，最後一次即99年1 月20日凌晨，被告鍾振全交付甲基
    安非他命並收取4,000 元對價後，當場為員警查獲等情節，
    均為被告鍾振全所自承不諱，又經證人柯長安於本院審理時
    具結證稱：伊從去年11月開始施用安非他命，施用時間約三
    個月，來源是請鍾振全幫伊拿，價格為每公克4,000 元，伊
    總共請鍾振全幫忙拿三次，時間為去年11月第一次，之後隔
    一個月，就是12月跟1 月，伊會知道可以跟鍾振全拿到安非
    他命，是聊天中無意間聊到的，是伊問鍾振全有沒有辦法拿
    到，伊沒有跟其他人拿過安非他命等語明確（見本院卷二第
    145 頁反面、146 頁），經核證人柯長安上開證述內容，與
    前於警詢、偵查中證述均大致相符，且就與被告鍾振全交易
    毒品之原因、經過、次數等均詳述歷歷，倘非其親身經歷，
    應無為如此詳細且前後一致之供述之理，是難認為係證人柯
    長安虛構之詞；再員警於99年11月20日凌晨前往被告鍾振全
    之公司搜索，當場自被告鍾振全身上扣得現金4,000 元（千
    元鈔票4 張）、0000000000號行動電話，自柯長安身上扣得
    甲基安非他命晶體1 小包、0000000000號行動電話一節，亦
    有現場照片、搜索扣押筆錄、扣押物品目錄表等件可資佐證
    （見偵二卷第63至73、84至86頁）。
  (二)再者，證人柯長安所述上開以4,000 元代價換取毒品之事實
    ，其中如附表編號1 、3 所示部分，均有被告鍾振全所持用
    0000000000號行動電話之通訊監察譯文在卷可參（見偵一卷
    第50頁，偵二卷第20頁），又經檢核該等通訊監察譯文內容
    ，柯長安於99年11月20日下午6 時32分0 秒，以其持有之00
    00000000行動電話撥打被告鍾振全持用之0000000000號行動
    電話，雙方對話內容略為：「（柯長安）你在哪？」、「（
    鍾振全）在外面，板橋啊，你要幹嘛？」、「（柯長安）我
    要那個啊。」、「（鍾振全）好，我回去打給你。」、「（
    柯長安）什麼時候。」、「（鍾振全）晚一點嗎？不然明天
    早上拿給你。」、「（柯長安）那晚一點好了。」、「（鍾
    振全）好，我可能要到12點喔！」、「（柯長安）是喔，你
    再打給我啦！」、「（鍾振全）你有馬上要過來嗎？」、「
    （柯長安）我沒有要馬上過去耶，你忙完回來再那個。」、
    「（鍾振全）你幫我留一個。」、「（柯長安）好，這沒問
    題。」、「（鍾振全）我超過12點才有回去... 」、「（柯
    長安）好，我瞭解。」；嗣被告鍾振全即於同日下午8 時13
    分46秒，以其持有上揭行動電話撥打至柯長安持用之上揭行
    動電話，雙方對話內容略為：「（鍾振全）我8 點半打給你
    看怎樣？」、「（柯長安）好啊，什麼八點半打給我。」、
    「（鍾振全）... 我看來得及拿給你嗎？」、「（柯長安）
    什麼時候？」、「（鍾振全）8 點半啊。你最慢40分就要出
    現了喔。」、「（柯長安）到你店裡喔，你說在公司喔。」
    、「（鍾振全）對啦。」、「（柯長安）8 點半到你公司喔
    。」、「（鍾振全）沒有，8 點半給你打電話，你最慢40分
    要到... 。」、「（柯長安）你拿好了喔？」、「（鍾振全
    ）對啊。」、「（柯長安）我40分要到就對了。」、「（鍾
    振全）我8 點半打給你看怎樣嗎？」、「（柯長安）好。」
    ；被告鍾振全又於同日下午8 時33分47秒，以其持有上揭行
    動電話撥打至柯長安持用之上揭行動電話，雙方對話內容略
    為：「（鍾振全）好，過來啊... 在民權會館這邊。」、「
    （柯長安）好，民權會館。」、「（鍾振全）就是萬安這邊
    啊！」、「（柯長安）喔。」、「（鍾振全）我們公司左邊
    這邊啊！」、「（柯長安）喔好... 。」（見偵一卷第50頁
    ）；而就上開通話內容，證人柯長安於本院審理時證稱：本
    院聲搜卷第49頁這通電話是請鍾振全幫伊拿毒品的事情，就
    是約等他到時，再通知伊，（本院聲搜卷）第50頁這二通電
    話一樣，這次是伊要過去拿，去鍾振全他們公司拿，拿一公
    克4,000 元，後來有去且有拿到毒品等語明確。再核柯長安
    於99年1 月19日下午5 時43分31秒，以其持有之0000000000
    行動電話撥打被告鍾振全持用之0000000000號行動電話，雙
    方對話內容略為：「（柯長安）你在哪裡？」、「（鍾振全
    ）我在長溪棺木店。」、「（柯長安）後面那間小棺木店喔
    ，幹嘛，賭博？」、「（鍾振全）沒有啊，我要去三重市。
    」、「（柯長安）晚上可以拿到吧？」、「（鍾振全）應該
    可以吧！」、「（柯長安）好啦，你再打給我」、「（鍾振
    全）好。」；嗣柯長安即於同日下午9 時59分53秒，以其持
    有上揭行動電話撥打至被告鍾振全持用之上揭行動電話，雙
    方對話內容略為：「（鍾振全）沒那麼快喔！」、「（柯長
    安）差不多什麼時候？」、「（鍾振全）他來差不多10、11
    點多，我們還要去新莊哩！」、「（柯長安）你們還要去新
    莊喔？」、「（鍾振全）對啊。」、「（柯長安）來回會不
    會1 、2 點？」、「（鍾振全）差不多12點多吧！」、「（
    柯長安）不然可以拿到我家樓下嗎？」、「（鍾振全）好，
    OK。沒問題。」、「（柯長安）盡量快一點。」、「（鍾振
    全）好。」；被告鍾振全又於同日下午11時57分34秒，以其
    持有上揭行動電話撥打至柯長安持用之上揭行動電話，雙方
    對話內容略為：「（鍾振全）你過來好了。」、「（柯長安
    ）現在喔？」、「（鍾振全）來了喔，他已經來了，已經在
    公司了。」、「（柯長安）好。」（見偵二卷第20頁）；而
    就上開通話內容，證人柯長安於偵查中證稱：「這三通電話
    是請被告（即鍾振全）幫我拿安非他命的事情」等語（見偵
    二卷第121 頁）。是則綜合上開事證以觀，被告鍾振全於附
    表三所示時間、地點以4,000 元之對價提供甲基安非他命予
    柯長安等事實，均堪以認定。
  (三)又按所謂販賣毒品行為，係行為人基於營利之目的，而販入
    或賣出毒品而言；苟非基於營利之意圖，而以原價或低於原
    價有償轉讓毒品與他人，僅得以轉讓罪論處。本案員警查獲
    被告鍾振全、柯長安當時，除柯長安身上攜有被告鍾振全最
    後一次交付之甲基安非他命以外，並未在鍾振全處所扣得任
    何甲基安非他命，又無論被告鍾振全或證人柯長安，其二人
    均供稱上開甲基安非他命係柯長安聯絡被告鍾振全後，被告
    鍾振全始前往向上游毒販買進，再交付予柯長安，又被告鍾
    振全從警詢、偵查至本院審理中，均堅稱其交付甲基安非他
    命予柯長安時，均僅向柯長安收取4,000 元，與證人柯長安
    之說法互核均無不一致之處，再經遍查全卷，均無證據可證
    被告鍾振全最初係以高於4,000 元之價格購入其後將甲基安
    非他命轉手予柯長安之情；而證人柯長安於其證述中，雖提
    及均向被告鍾振全「購買」甲基安非他命，惟就證人柯長安
    主觀認知，其交付金錢之對價以換取甲基安非命施用，即所
    謂「購買毒品」，其既不清楚被告鍾振全進、銷貨情形，則
    其所稱「向被告鍾振全購買毒品」與「為牟利銷售毒品」概
    念仍屬不同，本案既查無得援為認定被告鍾振全存有營利意
    圖及賺取價差行為之相關證據，尚無由單以證人柯長安曾提
    及向被告鍾振全「買」毒之證詞，便遽為斷定被告鍾振全存
    有販賣營利之行為。準此，本案原即難憑卷存證據佐證被告
    鍾振全確實有賺取轉讓甲基安非他命差價之意圖及行為，基
    於罪疑惟輕原則，自不得如檢察官所指，對被告鍾振全逕論
    以販賣第二級毒品罪，而僅能認定被告鍾振全有以成本價格
    轉讓甲基安非他命予柯長安之犯罪事實。
  (四)又按無償受他人委託，代為購買第二級毒品甲基安非他命後
    交付委託人，以便利、助益委託人施用者，為幫助施用；苟
    以便利、助益委託人販賣者，則為幫助販賣，其行為人於購
    入甲基安非他命之始，即係為委託人而持有，並非購入後始
    另行起意，交付而移轉甲基安非他命之所有權予委託人。此
    與轉讓甲基安非他命，係指原未受他人委託而基於為自己之
    意思購買後，始起意將其所有之甲基安非他命，以移轉所有
    權之意思交付他人之情形，顯然有別（最高法院98年度臺上
    字第3670號判決參照）。本案被告鍾振全雖係每次由柯長安
    以電話聯絡暗示要拿取甲基安非他命，其才向上游毒販調貨
    ，外觀上似符合為人代購而幫助他人施用毒品之型態，然而
    ，揆諸上開判旨，受人委託代購毒品應指行為人於主觀上與
    委託者有委託代買之合意，而受任為購買毒品之事務而言，
    倘如行為人與受讓毒品者相互間並無此種委託之合意，即使
    受讓毒品者先向行為人表示需要毒品後，行為人才調取毒品
    交付予受讓毒品者，該行為人於交付以前仍是以自己所有之
    意思而持有毒品，嗣再基於所有人之地位移轉毒品所有權予
    受讓人，仍屬轉讓而非幫助他人施用毒品行為。經查，被告
    鍾振全有以4,000 元之對價提供柯長安毒品甲基安非他命共
    3 次之事實，已如前述，而由證人柯長安在偵查及本院審理
    中，主要均提及係向被告鍾振全「購買」毒品甲基安非他命
    ，亦即在柯長安主觀認知中，其向被告鍾振全拿取甲基安非
    他命毒品並交付4,000 元予被告鍾振全，係屬於一手交錢一
    手交貨之對價關係，至於被告鍾振全係自何處、向何人取得
    毒品，均非其個人所關心之事項，此由證人柯長安證稱其不
    清楚鍾振全係向何人取得甲基安非他命，伊是跟鍾振全本人
    直接交易毒品等語即明（見本院卷二第147 頁反面）；另柯
    長安於偵查中雖亦曾證稱：是請鍾振全幫伊拿甲基安非他命
    等語（見偵二卷第121 頁），然而柯長安從警詢、偵查至本
    院審理中，描述其與鍾振全交易上開甲基安非他命之事，或
    稱「向鍾振全買」、或稱「跟鍾振全拿」、「請鍾振全拿」
    ，其說法並非精確，而渠等雙方於上開讓渡毒品之法律關係
    為何，則應審酌一切客觀事證以探求當時當事人之真意，由
    證人柯長安尚證稱：鍾振全跟伊說毒品最少都要4,000 元，
    所以伊都跟鍾振全拿4,000 元，伊不知道為什麼不能只買1
    、2,000 元的數量等語（見偵二卷第122 頁），及證稱：本
    院聲搜卷第68頁（即99年1 月4 日下午6 時17分32秒之譯文
    ）與鍾振全的通話一樣（是要拿毒品），但是這通還沒約，
    這通好像還沒拿到等語（見本院卷二第147 頁），可見在被
    告鍾振全認知上，其並非接受柯長安委託向上游毒販購買毒
    品，亦不對柯長安負有任何交付毒品之義務，甚且購買毒品
    之最低價格、數量均由被告鍾振全事先決定，而非由柯長安
    提出需求後，由被告鍾振全照柯長安之意思辦理，亦即柯長
    安僅能在被告鍾振全事先預定之交易條件下定額購買甲基安
    非他命，從而，被告鍾振全在上開以成本價格轉讓授受毒品
    之關係中，自身立於對向地位，而非受柯長安委託代購毒品
    ，至屬灼然，被告鍾振全及其辯護人辯稱被告鍾振全係為柯
    長安代購甲基安非他命等情詞，自不足採取。
  (五)綜上，本案事證已臻明確，被鍾振全告分別以成本價格轉讓
    甲基安非他命予柯長安3 次之犯行均堪認定，皆應依法論科
    。
二、關於被告徐堉仁販賣第一級毒品海洛因予鍾振全、林勝雄、
    陳金進與白錦蓉等人部分：
    訊據被告徐堉仁固坦承有於附表二編號1 至3 所示之時間交
    付海洛因給被告鍾振全，並分別向被告鍾振全拿取5,000 元
    款項，及於事實欄編號二後段所示時間與陳金進聯絡後，委
    託被告李美吟攜帶海洛因外出交付予前來拿取海洛因之白錦
    蓉，其並要被告李美吟帶回白錦蓉交付之5,000 元款項等事
    實，惟矢口否認有何販買海洛因予鍾振全、林勝雄、陳金進
    與白錦蓉之行為。辯稱：伊有交付毒品給鍾振全，這是因為
    伊有與鍾振全合資購買毒品，伊要李美吟拿海洛因予白錦蓉
    ，並向白錦蓉收5,000 元回來，這是因為伊之前與白錦蓉之
    同居人陳金進合資購買海洛因，伊尚未拿給陳金進，又當時
    陳金進欠伊1 萬多元賭債，伊在案發前兩天遇到陳金進，向
    陳金進催討賭債，陳金進說可以先還伊5,000 元，但要伊把
    先前合資購買的海洛因給他，伊才想到叫李美吟去向白錦蓉
    拿錢並順便交之前合購的毒品；另伊從未提供毒品海洛因、
    甲基安非他命給林勝雄云云。另被告徐堉仁之辯護人為其辯
    稱：1.由被告鍾振全所供述向被告徐堉仁購買毒品之數量、
    價格計算，白錦蓉為警查扣之海洛因數量與被告李美吟被扣
    得之5,000 元，同案被告林勝雄為警查扣之海洛因數量與其
    先前所稱向被告徐堉仁購買之價金實顯不相當，而被告徐堉
    仁亦無任何理由以低於成本之價格提供毒品予白錦蓉、林勝
    雄等人，是顯難認為上開金錢與毒品間有對價關係存在。2.
    不能僅憑同案被告林勝雄於偵查中未經被告徐堉仁對質、詰
    問之證述即認定被告徐堉仁有販賣毒品給林勝雄之行為，另
    依林勝雄所述其向徐堉仁取得毒品前即有吸食海洛因，顯然
    林勝雄有其他毒品來源，又林勝雄被查獲驗尿結果亦呈現嗎
    啡陰性反應，則其所述不當然可採。3.從通訊監察譯文可知
    被告鍾振全毒品來源還包括「阿成」、「姐仔」、「小艾」
    等人，然被告鍾振全僅指證被告徐堉仁，可見其確有挾怨報
    復情形。4.由99年1 月5 日通聯可見被告鍾振全撥給被告徐
    堉仁時，被告徐堉仁並未持有毒品，則其所述合資購買之事
    與事實相符等語。經查：
  (一)被告徐堉仁98年11月初某日，以其所持用之0000000000號電
    話作為聯絡工具，和真實姓名、年籍不詳、綽號「欽仔」之
    男子聯絡，販入海洛因約半兩（約18.75 公克）、甲基安非
    他命約15兩（約562.5 公克），甲基安非他命部分支付價金
    8 萬元，甲基安非他命部分則由徐堉仁同意「欽仔」抵償先
    前積欠之24萬元賭債等事實，業經被告徐堉仁於警詢時供稱
    ：海洛因是伊以80,000元向綽號「欽仔」之男子購買來的，
    重約半兩；安非他命也是由綽號「欽仔」之男子拿給伊抵賭
    債，因為「欽仔」於95年年中左右與我在賭桌上跟伊借240,
    000 元，「欽仔」說沒錢還，說他有15包重約15兩，要給伊
    抵賭債，伊說好，是在98年11月初下午6 時許，由「欽仔」
    以00 00000000 電話號碼撥打伊使用的0000000000號行動電
    話與伊連絡，並且約定在臺北縣永和市○○路中正橋頭某間
    遊藝場前見面，由「欽仔」將半兩海洛因及15兩安非他命交
    給伊，我將80,000元的現金交給「欽仔」，之後就各自離開
    ，伊只向「欽仔」購買過這一次而已等語明確（見偵三卷第
    45、46頁），復有扣案如附表三之五編號1 、2 所示之毒品
    甲基安非他命、海洛因可資佐證，且該等扣案毒品經檢驗結
    果，確認分別含有海洛因、甲基安非他命成分一節，亦有法
    務部調查局99年3 月5 日調科壹字第09923004500 號濫用藥
    物實驗室鑑定書、內政部刑事警察局99年2 月25日刑鑑字第
    0990015676號鑑定書各1 份在卷可參（見偵四卷第40、116
    頁），從而，上開事實應堪以認定（至於被告徐堉仁之後翻
    異前詞，變更其向「欽仔」購買毒品之時間、數量等節，均
    不足採）。
  (二)又查，被告鍾振全係因涉嫌違反毒品危害防制條例，經警實
    施通訊監察，嗣於99年1 月20日為警查獲，被告鍾振全為警
    查獲後，對員警坦承其先前有多次向被告徐堉仁購買購買海
    洛因之情節，業據被告鍾振全於警詢時供稱：伊都是向綽號
    叫「老哥」之男子購買毒品安非他命、海洛因，伊不知道老
    哥的真實姓名，但伊知道「老哥」的住處，即伊在被貴隊人
    員查獲時帶同前往指認之臺北縣三重市○○路○ 段50巷2 號
    2 樓處所，伊都是撥打0000000000門號連絡，再約定時間、
    地點交易毒品，但最近因綽號「老哥」的送貨小弟被警方逮
    捕，「老哥」就立刻改換使用0000000000門號，以逃避警方
    查緝等語（見偵二卷第11頁），及於偵查中經檢察官提示被
    告徐堉仁照片，證稱：編號5 的那一位就是伊所說的「老哥
    」等語明確（見偵四卷第22頁）。再查，被告徐堉仁於附表
    二編號1 至3 所示之時間、地點與被告鍾振全見面交付海洛
    因之事實，不僅為被告徐堉仁自承甚明，且均有被告鍾振全
    持用之0000000000號行動電話門號之相關通訊監察譯文在卷
    可參（見偵一卷第61、70，偵三卷第207頁）。而經核各該
    通訊監察譯文之內容略為：1.98年1月1日：被告鍾振全於下
    午4時2分19秒，以其持有之0000000000號行動電話撥打被告
    徐堉仁持用之0000000000號行動電話，雙方對話內容為：「
    （鍾振全）老哥，你現在有空嗎，找你有事。」、「（徐堉
    仁）你說啊。」、「（鍾振全）4月1日。」、「（徐堉仁）
    好。」、「（鍾振全）阿泰他家喔。」、「（徐堉仁）等一
    下好嗎？我現在正在處理。」、「（鍾振全）好。」、「（
    徐堉仁）處理好馬上，我鈴一聲，你就可以過來。」、「（
    鍾振全）好。」；嗣被告徐堉仁即於同日下午5時23分37秒
    ，以其持有上揭行動電話撥打至被告鍾振全持用之上揭行動
    電話，雙方對話內容略為：「（徐堉仁）過來。」、「（鍾
    振全）好。」；被告鍾振全又於同日下午5時37分12秒，以
    其持有上揭行動電話撥打至被告徐堉仁持用之上揭行動電話
    ，雙方對話內容略為：「（鍾振全）老哥，我到了。」、「
    （徐堉仁）我等一下也到了，我在旁邊而已。」、「（鍾振
    全）好。」（見偵一卷第61頁）。2.98年1月2日：被告鍾振
    全於下午4時3分19秒，以其持有之0000000000 號行動電話
    撥打被告徐堉仁持用之0000000000號行動電話，雙方對話內
    容略為：「（鍾振全）老哥，現在有空嗎？」、「（徐堉仁
    ）怎樣，請說。」、「（鍾振全）跟昨天一樣。」、「（徐
    堉仁）這樣子是不是，好。」、「（鍾振全）我現在過去。
    」、「（徐堉仁）昨天票子是開4月1日嗎？」、「（鍾振全
    ）對。」、「（徐堉仁）那我知道。」；嗣被告鍾振全又於
    同日下午4時16分46秒，以其持有上揭行動電話撥打至被告
    徐堉仁持用之上揭行動電話，雙方對話內容略為：「（鍾振
    全）老哥，我到阿泰他家喔。」、「（徐堉仁）好，我馬上
    到。」（見偵三卷第107頁）。3.98年1月5日：被告鍾振全
    於凌晨0時42分25秒，以其持有之0000000000 號行動電話撥
    打被告徐堉仁持用之0000000000號行動電話，雙方對話內容
    略為：「（鍾振全）老哥，有空嗎？」、「（徐堉仁）沒空
    ，我人在外面，在很遠的地方。」、「（鍾振全）很遠的地
    方喔。」、「（徐堉仁）長腳在那裡嗎？」、「（鍾振全）
    沒有啊。」、「（徐堉仁）你還可以撐嗎？」、「（鍾振全
    ）沒什麼能撐，還是我過去找你？」、「（徐堉仁）找我沒
    有用，還是我盡快。」、「（鍾振全）差不多什麼時候？」
    、「（徐堉仁）我今天沒車還要跟人家借。」、「（鍾振全
    ）那我過去載你。」、「（徐堉仁）沒關係，你等我電話。
    」、「（鍾振全）大約多少時間。」、「（徐堉仁）我盡快
    。」；嗣被告鍾振全又於同日凌晨2時11分14秒，以其持有
    上揭行動電話撥打至被告徐堉仁持用之上揭行動電話，雙方
    對話內容略為：「（鍾振全）老哥你好了嗎？」、「（徐堉
    仁）我現在在開車，等一下。」、「（鍾振全）我跟女孩子
    約4月1日」、「（徐堉仁）好。」（見偵一卷第70頁）；又
    於同日凌晨3時52分53秒，以其持有上揭行動電話撥打至被
    告徐堉仁持用之上揭行動電話，雙方對話內容略為：「（鍾
    振全）老哥...」、「（徐堉仁）我現在已經到新莊了，你
    可以出發了。」、「（鍾振全）好。」（見偵一卷第70頁）
    ；又於同日凌晨4時3分45秒，以其持有上揭行動電話撥打至
    被告徐堉仁持用之上揭行動電話，雙方對話內容略為：「（
    鍾振全）老哥，我到了。」、「（徐堉仁）等我一下下。」
    、「（鍾振全）好。」（見偵一卷第70頁）。而關於上開譯
    文談論事項，據被告鍾振全證稱：伊在電話中會提到「阿泰
    」，就指萬泰銀行的代稱，伊與徐堉仁都約在重陽路、自強
    路口的萬泰銀行交易；上開99年1月2日的電話是跟徐堉仁拿
    毒品，金額是5,000元，數量好像是0.9克，票子日是開4 月
    1日是指「41」也就是指0.9的數量，當天伊有拿到，地點就
    是在萬泰銀行；1月5日的電話一樣是要跟徐堉仁拿海洛因，
    金額一樣是5,000元，當天應該有拿到；電話在談論的目的
    ，就是伊向徐堉仁購買海洛因5,000元，也是在萬泰銀行交
    易等語明確（見偵四卷第22、23頁）。此外，再參酌上開通
    訊監察譯文所紀錄之基地台位置，均顯示被告鍾振全移動至
    臺北縣三重市○○路○段192號萬泰銀行附近一情，亦有萬泰
    銀行地址資料、電子地圖查詢資料在卷可參（見本院卷二第
    55至62頁）。
  (三)又本案查獲被告徐堉仁之經過，係因臺北市政府警察局刑警
    大隊員警到新莊監控某販毒場所，發現白錦蓉與陳金進有出
    入該處，員警隨即對白錦蓉、陳金進駕駛之車輛進行行動蒐
    證，又發現白錦蓉單獨駕車前往三峽復興路上，而目睹白錦
    蓉、被告李美吟有疑似交易毒品之行為，經分批攔查李美吟
    、白錦蓉後，在白錦蓉肛門內搜得如附表三之四編號1 所示
    之海洛因，在李美吟身上搜得如附表三之五編號1 所示之現
    金5,000 元等事實，經證人即員警陳豐盛於審判中到庭證稱
    ：先前伊等有跟監鍾振全、徐堉仁的車子，徐堉仁與白錦蓉
    的車子有見面，跟監的人來不及，只有抄到白錦蓉的車號，
    27 日 凌晨3 、4 點時，伊等在新莊現場，白錦蓉的車子開
    過來停到路邊，白錦蓉與陳金進一起下車進入該大樓，六點
    只有看到白錦蓉一人下來開車，伊等就一路跟監等語（見本
    院卷二第187 、188 頁反面）；及證稱：現場白錦蓉單獨一
    人開車到三峽復興路等，後來李美吟就開另一部車過來，李
    美吟下車，上白錦蓉的車，往前開約50公尺，李美吟下車徒
    步再走回她停車的位置，伊等就知道她們應該在交易毒品，
    所以伊等分二組，一組跟白錦蓉，伊這組在李美吟手上扣到
    交易的五千元，白錦蓉在高速公路被另壹組攔下來，白錦蓉
    交易購得的毒品海洛因壹包是藏在肛門，白錦蓉身上的毒品
    是在市刑大由女警搜身搜出來的等語（見本院卷二第187 頁
    ）；又證稱：當時李美吟先下車再上白錦蓉的車輛，白錦蓉
    將車子往前開；伊同事跟監的車輛有跟著白錦蓉的車往前開
    ，該到他們停車處的前面，看到擋風玻璃前二個人可能在交
    易毒品，伊等就判斷是在交易了；當時是同事回報他們有交
    易的動作，來不及逮捕，所以下車後伊等就分別逮捕等語明
    確（見本院卷二第190 頁）。再參酌被告徐堉仁自承當天與
    陳金進聯絡後，有交付海洛因給被告李美吟，要李美吟向白
    錦蓉拿5,000 元回來，被告李美吟亦證稱有受被告徐堉仁之
    託付開車面交上開海洛因及拿取5,000 元之部分情節。從而
    ，上開事實均堪以認定。
  (四)另員警查獲被告李美吟後，經被告李美吟同意帶同員警返回
    其住處搜索時，亦查獲同案被告林勝雄持有如附表三之六編
    號1 、2 所示海洛因、甲基安非他命之事實，則經證人林勝
    雄於偵查中陳述甚明，並有搜索扣押筆錄、扣案物品目錄表
    、臺北市政府警察局99年2 月24日北市鑑毒字第032 號毒品
    鑑驗通知書、法務部調查局濫用藥物實驗室99年3 月5 日調
    科壹字第09923004480 號鑑定書在卷可參（見偵四卷第26、
    117 頁）。而同案被告林勝雄所持有之上開毒品均係由被告
    徐堉仁販賣予林勝雄一節，經同案被告林勝雄於偵查中結證
    稱：扣案的毒品如何取得是伊向徐堉仁購買的，是伊在被抓
    的前1 、2 天，約在99年1 月25日中午的時候，伊到李美吟
    三峽的住處，向徐堉仁購買毒品，詳細金額伊忘記了，購買
    了海洛因約3,000 、4,000 元，數量伊不知道有多少，安非
    他命買了7 、8 包約7,000 、8,000 元左右，共計12,000元
    左右，伊只有跟徐堉仁買過這一次，買來是要自己施用的等
    語明確（見偵四卷第15頁）。又同案被告林勝雄上開偵訊筆
    錄經本院勘驗結果，經核與其實際陳述並無不一致之處，此
    有本院99年6 月17日準備程序筆錄可參（見本院卷二第21至
    25頁）。
  (五)被告徐堉仁雖均不承認其基於營利之意圖而販入上開毒品，
    及販賣海洛因毒品予鍾振全、林勝雄、陳金進與白錦蓉二人
    等事實，惟本院審酌：
    1.被告徐堉仁一次向「欽仔」購入大量毒品，即使被告徐堉
      仁每天施用1 公克甲基安非他命，一年內亦無法使用完畢
      ，再被告徐堉仁於案發後經員警採取其尿液送以氣相層析
      質譜儀法確認檢驗結果，其尿液含有甲基安非他命代謝物
      安非他命、甲基安非他命濃度分別高達17,240ng/ml 、96
      ,740ng/ml ，惟海洛因代謝物嗎啡部分則呈現陰性反應一
      節，有臺灣尖端先進生技公司濫用藥物檢驗報告、尿液檢
      體委驗單可參（見偵八卷第43、45頁），故實查無被告徐
      堉仁有施用海洛因之事實〔至於被告徐堉仁辯稱其有施用
      海洛因、安非他命習慣，最後一次施用是99年1 月27日在
      李美吟住處，將海洛因摻入香菸內點燃吸食，另將些許安
      非他命放入玻璃球內點火燒烤吸食云云，與上開檢驗結果
      不符，不足採信（見偵八卷第8 頁）〕，則被告徐堉仁亦
      無法解釋其向「欽仔」販入並持有海洛因之目的為何，再
      被告徐堉仁原與他人共同經營長虹鋼琴酒店，至98年中即
      退股，被告經營酒店賠掉約6 、70萬元，在退股以後並無
      正式工作維繫經濟來源等情節，業據被告徐堉仁自承甚明
      （見本院卷第39頁），則以被告徐堉仁當時經濟狀態並非
      寬裕，又無固定收入來源，豈有可能僅為個人施用之目的
      ，一次拿出8 萬元向「欽仔」購足近20公克海洛因及同意
      讓「欽仔」以24萬元抵償甲基安非他命債務之理，則就以
      上情節以觀，除轉售並據以牟利以外，實無其他理由可解
      釋被告徐堉仁向「欽仔」大量販入上開毒品之目的，則其
      ，販入上揭海洛因毒品，均為轉售牟利之意圖，又販入大
      量甲基安非他命，除少部分供自己施用外，主要係基於轉
      售牟利之意圖無疑。
    2.被告徐堉仁自身既於98年11月間，即向「欽仔」取得海洛
      因毒品，至被警察查獲時，尚餘海洛因10餘公克，如被告
      徐堉仁僅供自己施用之目的持有上開海洛因，衡情自難以
      想像其有何必要大費周章再與鍾振全、陳金進等人合資購
      買海洛因，是被告徐堉仁以「合資買毒」為理由解釋其與
      被告鍾振全之通話譯文及其要求被告李美吟面交毒品之事
      ，顯不合理。
    3.本案偵查之經過順序，係員警先掌握被告鍾振全涉嫌販賣
      毒品之線索，經員警對鍾振全持用之上揭行動電話實施通
      訊監察，發現被告鍾振全與被告徐堉仁有疑似交易毒品之
      對話，才開始監控被告徐堉仁，又於99年1 月27日當場查
      獲白錦蓉因與被告李美吟見面交換海洛因及現金5,000 元
      ，才在被告李美吟住處查獲被告徐堉仁持有海洛因及大量
      甲基安非他命，而到案之關係人鍾振全、林勝雄均分別於
      偵查中指證被告徐堉仁曾販賣海洛因予該二人之事實，且
      亦查無事實足認被告鍾振全、林勝雄與被告徐堉仁有何仇
      怨糾紛，故其二人當無甘冒偽證罪刑責之風險，同時故意
      陷害被告徐堉仁入罪之可能性無疑。至於被告鍾振全於本
      院審理時雖翻異前詞，稱其只有與被告徐堉仁合資買海洛
      因，而非向被告徐堉仁購買海洛因，其先前因為以為是被
      告徐堉仁害其被抓，才故意陷害被告徐堉仁云云，惟證人
      鍾振全始終無法說明到底其認為徐堉仁是如何害其被警查
      獲，且其直到99年3 月4 日檢察官訊問時，仍指稱被告徐
      堉仁上開販賣海洛因之行為，至本案移審至本院，於99年
      3 月10日法官接押訊問時，始突然改稱其只有跟被告徐堉
      仁合資購買海洛因，並沒有向被告徐堉仁購買云云，其均
      無法合理解釋為何突然發現並非被告徐堉仁非害其被抓，
      而在短短數天內其供述有如此之差異，甚且其聲稱係看到
      通訊監察譯文才知道不是被告徐堉仁害其被抓云云，但檢
      察官於99年3 月4 日提示相關通訊監察譯文予被告鍾振全
      ，被告鍾振全於該次反而堅定指證被告徐堉仁各次販賣海
      洛因之行為（見本院卷三第32至34頁），從而，應認被告
      鍾振全於本院審理中證詞僅係迴護被告徐堉仁說詞，並不
      足採信。
    4.本案員警查獲被告徐堉仁時，並未扣得被告徐堉仁持用之
      0000000000號行動電話，而經核被告徐堉仁於99年1 月6
      日上午10時4 分30秒持用0000000000號行動電話撥打被告
      鍾振全持用之0000000000號電話，通話內容略以：「（徐
      堉仁）昨天那個小楊上噱了。」、「（鍾振全）誰啊？」
      、「（徐堉仁）長腳啊！」、「（鍾振全）是嗎？」、「
      （徐堉仁）對啊，本來昨天幫我收錢，然後他打電話給我
      ，約在他家樓下，我到了，一直打電話都沒有人接，後來
      我在附近繞，看到他被三個警察押著，到他住處。」、「
      （鍾振全）好，我打電話問問看。」、「（徐堉仁）他是
      開庭通還是執行通？」、「（鍾振全）我現在問問看。」
      （見偵二卷第54頁），以上種種，與證人鍾振全於警詢時
      提及最近因為「老哥」（即被告徐堉仁）的送貨小弟被逮
      捕，老哥就立即更換使用0000000000號行動電話之情詞互
      核一致，更足以佐證被告鍾振全於警、偵訊中指證被告徐
      堉仁之情詞屬實。
    5.經核對被告鍾振全前於警、偵訊之證詞，均可合理解釋上
      開通訊監察譯文之內容。至於前揭98年1 月5 日通話內容
      ，被告徐堉仁提及「我人在外面，在很遠的地方」、「今
      天沒車」云云，顯然非指其身上沒有毒品，而是指其人在
      外地而暫時無法交付毒品予被告鍾振全甚明，是辯護人上
      開辯解亦不可採。
    6.又被告鍾振全於向被告徐堉仁購買海洛因以前，已經有施
      用海洛因之習慣，據被告鍾振全前於移送聲押庭法官訊問
      時及本院審理時陳述甚明（見本院聲押卷第6 頁，本院卷
      三第48頁反面），則被告鍾振全當有能力分辨海洛因之品
      質及真偽，是以倘若被告徐堉仁販售予被告鍾振全之粉末
      未含真正之海洛因毒品成分，當會立即被被告鍾振全察覺
      ，而拒絕繼續向被告徐堉仁購買海洛因，又參以毒品海洛
      因屬高價之物，施用毒品者對毒品又具依賴性，故衡情販
      毒者與有吸毒習慣者交易，其為節省成本，固有可能在毒
      品中加入較多雜質或以較多稀釋劑稀釋，惟顯難以完全未
      含毒品成分之物矇騙過關，是被告徐堉仁絕無可能以其他
      物品混充海洛因矇騙被告鍾振全之理。綜上，即便本案並
      未扣得上開被告徐堉仁販售予被告鍾振全之海洛因，惟仍
      可確認被告徐堉仁所販賣者，係第一級毒品海洛因無疑。
    7.被告徐堉仁唆使被告李美吟持海洛因毒品前往與白錦蓉交
      換5,000 元現金之事實，既經本院認定如前，而除販賣交
      易毒品以外，並無其他可能可合理解釋被告徐堉仁上開行
      為之目的。至於證人陳金進於本院審理時固證稱：有一次
      在伊家中賭博，伊知道徐堉仁要去買海洛因，徐堉仁說要
      去拿之後再回來，伊說幫伊拿一下，一人出一半，伊知道
      徐堉仁要拿1 錢是一萬六，就拿八千給徐堉仁，徐堉仁那
      天拿毒品回來沒交給伊，那天他回來伊還在賭博，後來不
      知道什麼事情，徐堉仁就先走了，所以伊那天沒拿到毒品
      ，那天徐堉仁拿藥回來後，伊因為賭博輸錢，有向徐堉仁
      借一萬三，事後伊害怕徐堉仁向伊要錢，就沒有向徐堉仁
      要求要拿毒品，後來徐堉仁遇到伊，問伊先前欠的一萬多
      怎麼辦，伊說伊還錢那麼先前合資買的毒品要不要給伊，
      徐堉仁說好，後來沒幾天，徐堉仁打電話給伊，問伊不是
      說要還他錢嗎，伊說好，就叫伊老婆白錦蓉拿錢去，伊怕
      徐堉仁跟伊要錢，所以不想自己去，伊只有跟白錦蓉說拿
      錢去還賭債，因為伊想說徐堉仁是敷衍伊，白錦蓉去還沒
      有拿到東西就被抓了云云（見本院卷二第181 頁）。惟查
      ：有關於該次合資購買海洛因之價格，被告徐堉仁前於99
      年1 月27日檢察官訊問時供稱係購買總價8,000 元之海洛
      因，其與「阿忠」一人出4,000 元云云（見偵三卷第207
      頁），嗣於同日聲押庭始向法官改稱其與「阿忠」合資16
      ,000元買海洛因，一人出8,000 元云云（見本院聲押卷二
      第101 頁），至本院99年4 月1 日準備程序中又改稱與白
      錦蓉男友合資一人買4,000 元的毒品云云（見本院卷一第
      128 頁反面），可見被告徐堉仁自身對於合資購買海洛因
      之金額前後有二種說法且反覆更易說詞，已難以採信；又
      有關於當時合資購買毒品之過程，被告徐堉仁前於99年1
      月28日偵訊中陳稱：當天是在賭博當天早上伊先去買毒品
      ，買回來才去賭博云云（見偵三卷第208 頁），及99年1
      月28日本院聲押庭法官訊問時陳稱：當天伊在去「阿忠」
      家前，「阿忠」打電話說要合資買毒品，伊買完後就去「
      阿忠」家賭博云云（見本院聲押卷二第10頁），與證人陳
      金進證稱當時是賭博到一半徐堉仁出去買毒品，伊在徐堉
      仁出門前先將8,000 元交給徐堉仁之情詞（見本院卷二第
      182 頁反面、184 頁），亦大相逕庭，再證人陳金進又證
      稱其認為徐堉仁不會把海洛因交給伊，所以並未交代白錦
      蓉此事云云（見本院卷二第183 頁），與證人白錦蓉前於
      偵查中證稱陳金進當天有交代拿5,000 元到三峽還人家，
      對方會會拿一包東西，要把東西帶回來等語（見偵四卷第
      197 頁），亦不相符；另證人陳金進對於99年1 月27日當
      天係其主動與徐堉仁聯繫還錢，或是徐堉仁主動打電話催
      債，其先後說法亦不一致（見本院卷二第181 、186 頁）
      。據上，足見就合資購買海洛因之事，被告徐堉仁與證人
      陳金進二人之陳述不僅相互矛盾，且其等自身供述亦有諸
      多前後不一之處，而倘若上開事實為該二人親身經歷，就
      細節部分或有可能因時間過久，記憶淡忘，而有若干出入
      之處，惟就共同購買毒品之價格、在何處約定合資等重要
      事項，當無有如此重大差異之理，更何況被告徐堉仁1 月
      27日被查獲至4 月間，短短數個月內供述即有諸多反覆之
      處，顯見被告徐堉仁所辯上情為推諉卸責之詞，證人陳金
      進所述則為回護被告徐堉仁之說詞，均不足採信。據上，
      因被告徐堉仁要求被告李美吟前往面交海洛因並無其他解
      釋之可能，是可推認被告徐堉仁販賣毒品予陳金進、白錦
      蓉二人之事實無疑。
    8.綜上所述，經本院整體審酌上開事證結果，認被告徐堉仁
      基於營利之意圖，向「欽仔」販入海洛因、甲基安非他命
      以後，又分別販賣予海洛因被告鍾振全3次，販賣海洛因
      、甲基安非他命予被告林勝雄1次，販賣海洛因予白錦蓉
      、陳金進1次等犯罪事實，均堪以認定，至於被告徐堉仁
      所辯與客觀事實不符，不足採信。
  (六)至於辯護人雖為被告徐堉仁辯稱：據被告鍾振全之證述，其
    販入海洛因0.9 公克即要價5,000 元，而白錦蓉被查獲之海
    洛因毛重達2.1 公克，與員警扣得之5,000 元現金對價顯不
    相當，故當天扣案之5,000 元與海洛因應不具對價關係，又
    林勝雄在警詢中證稱以6,000 元向被告徐堉仁購買3 克海洛
    因，顯然遠低於市價，被告林勝雄亦坦承其與被告徐堉仁只
    有一般交情，被告徐堉仁實不可能以如此低價提供海洛因予
    被告林勝雄施用等語。惟按販毒者基於牟利之意思投入資本
    一次大量販入毒品以後，其亦應著眼於整體獲利之考量，分
    批毒品轉售他人，而非斤斤計較執著於要在每次轉售毒品過
    程中獲利，參以販賣毒品乃違法行為，交易雙方類皆以隱匿
    秘密之方式而為，且毒品無公定價格，每次購買價量，隨時
    可能依雙方關係深淺、資力、需求量及對行情之認知、來源
    是否充裕、查緝是否嚴緊，購買者被查獲時供述來源對象之
    可能性風險等因素之評估，因而異其標準，機動調整，非可
    一概而論，則販毒者在不同時期，將毒品銷售給不同購毒者
    ，其價量比均未臻一致，本合乎交易常態，從而，如經認定
    販毒者基於販賣獲利之意思販入毒品後，再承該意圖多次轉
    售他人，就其營利意圖即應以整體方式考量，而不能以個別
    轉售行為有與成本價格相當或低於成本價格之情況，即遽認
    個別販賣行為均無轉售營利之意圖，乃屬當然。本案被告徐
    堉仁向「欽仔」一次販入海洛因、甲基安非他命毒品，如以
    被告徐堉仁供承上開販入毒品之數量、價格計算結果，可知
    被告徐堉仁分別約以每公克4266.67 元、426.67元之代價販
    入海洛因、甲基安非他命〔由該次交易毒品之總價達32萬元
    之譜，被告徐堉仁自無不小心謹慎確認毒品數量無誤之理，
    再參以員警於99年11月27日搜索被告李美吟住宅時，尚扣得
    被告徐堉仁所有之電子磅秤1 臺，被告徐堉仁尚自承扣案之
    電子秤是伊害怕購買毒品遭人偷斤減兩所使用之物（見本院
    卷三第48頁），則被告徐堉仁於警詢時供稱其向欽仔購得海
    洛因約半兩、甲基安非他命約15兩，數量應屬可信，是得以
    被告徐堉仁所供稱上開毒品數量、價格作為計算被告徐堉仁
    販入海洛因及甲基安非他命之依據〕，如以上述標準，被告
    徐堉仁販賣予白錦蓉、陳金進及販買予同案被告林勝雄之海
    洛因確實有低於平均成本之情形，然以同一方式計算，被告
    徐堉仁先前販賣海洛因予鍾振全，及販賣甲基安非他命予被
    告林勝雄均獲有相當之利潤，被告徐堉仁可能因為特定原因
    而願意以較實惠之價格販賣海洛因給林勝雄、陳金進等人，
    惟關於徐堉仁有整體轉售販毒營利之意圖，既經本院認定如
    前，即不能只以上開二次價格較優惠之交易，認為被告徐堉
    仁並無販賣毒品營利之意思，至為灼明。
三、被告李美吟共同持有第一級毒品海洛因部分：
    訊據被告李美吟固坦承有於前揭時間，受被告徐堉仁委託，
    將如附表所示之海洛因持往臺北縣三峽鎮○○路交付予白錦
    蓉，並依照被告徐堉仁指示向白錦蓉拿取5,000 元現金之事
    實，惟矢口否認有何與被告徐堉仁共同持有海洛因之行為。
    辯稱：伊並不知道當天徐堉仁拿給伊的東西是海洛因云云。
    被告李美吟之辯護人則為其辯稱：1.本案員警陳豐盛逮捕被
    告李美吟之程序違法。2.被告李美吟確實不知道所交付為海
    洛因等語。經查：
  (一)被告徐堉仁於上揭時間拿取海洛因1 包要李美吟到恩主公醫
    院向白錦蓉收錢，而李美吟知悉被告徐堉仁交付之物品為海
    洛因之事實，業據被告李美吟於99年3 月3 日檢察官訊問時
    自承稱：99年1 月27日早上8 時左右，白錦蓉撥打徐堉仁的
    電話，但號碼伊沒背，是徐堉仁接的電話，因為當天徐堉仁
    喝醉，他早上8 時許就到伊家裡找伊，說他要去恩主公醫院
    ，叫伊去收錢然後把東西拿給一位女生，徐堉仁是交付海洛
    因給伊，他並沒有講需要收多少錢。伊知道徐堉仁交給伊是
    海洛因等語甚明（見偵四卷第11頁）。審酌被告李美吟有施
    用海洛因之惡習（詳如下述），其理應有能力辨識海洛因毒
    品之外觀，則被告李美吟上開供述應屬可採，從而，上開事
    實應堪認定。被告李美吟明知被告徐堉仁託其轉交海洛因予
    他人，竟仍予以收受並按被告徐堉仁指示為之，則其有與被
    告徐堉仁共同持有海洛因之犯罪事實，自屬灼然。
  (二)被告李美吟於99年1 月28日偵訊及法官於99年1 月28日、3
    月10日訊問時供稱：徐堉仁將一包煙交給伊，伊不知道煙盒
    裡裝的是什麼東西云云（見偵三卷第134 頁，本院聲押卷二
    第7 頁反面，本院卷一第44頁）；至本院審理時改稱：徐堉
    仁當時交給伊一包東西，是用衛生紙包起來，伊不知道那是
    什麼東西云云（見本院卷二第191 頁反面），而經訊以：「
    根據你之前向法官陳述時，是表示徐堉仁把那包東西用香煙
    包起來，跟你今日所述不符，有何意見？」，改稱：「那可
    能是衛生紙跟煙放在一起，我就一起拿，到了車上我可能有
    把煙一起交給白錦蓉。」，訊以：「你的意思是說你之後有
    把那包東西放進煙盒裡面再交給白錦蓉？」，答稱：「可能
    沒有吧，我當時是直接這樣拿著，我印象中有把煙盒交給白
    錦蓉。」，訊以：「煙剛才不是說是你要抽的，為何要把煙
    交給白錦蓉？」，答稱：「下車就直接拿在手上，那時我車
    子沒有熄火，我上車她就往前開，我很急叫她不要再往前開
    ，我就把東西直接丟給她，當時路上人蠻多的，我的車子又
    沒有熄火。」云云（見本院卷二第193頁），顯見被告李美
    吟雖辯稱其不知道被告徐堉仁交付之物為海洛因，並試圖解
    釋其不知該物為海洛因之原因，惟其就此仍前後任意翻異說
    詞而無法自圓其說。而從被告徐堉仁於99年1月28日檢察官
    訊問時供稱：伊是直接以分裝袋裝的海洛因交給李美吟，分
    裝袋是透明袋子等語，後突然改稱：伊忘記有沒有以衛生紙
    包著云云（見偵三卷第208頁），至同日聲押庭稱：拿給李
    美吟的海洛因用衛生紙包著云云（見本院聲押卷二第10頁）
    ，99年3月3日檢察官訊問時稱：伊忘記是用衛生紙或面紙包
    著，李美吟沒問就出門了云云（見偵四卷第3、4頁）；至本
    院99年8月19日審理中改稱：伊是用小的面紙盒把海洛因裝
    在裡面，看不出是海洛因，因為包在裡面，這個面紙盒是指
    一般可以外出攜帶的面紙包，面紙包是可以黏來黏去，可重
    複使用，裡面衛生紙的量比較多那種，包裝是外面有塑膠、
    不透明有顏色的，伊交給李美吟時沒算裡面有幾張紙，應該
    是新的云云（見本院卷第149頁反面、第150頁）。據上，足
    見被告徐堉仁就其當時交付予李美吟之海洛因有無以物品包
    覆一情，亦不斷變更說詞，且其說詞越見誇張，並均往有利
    於被告李美吟方向發展，顯見被告徐堉仁所述均為迴護被告
    李美吟之說詞，並不足採信，而被告李美吟於偵查中原大多
    以「香菸盒包裝」置辯，於本院審理中才突然提出「衛生紙
    包覆」之說，亦顯係嗣後附和被告徐堉仁之說詞，自無從採
    取。
  (三)此外，證人陳豐盛於本院審理中業已就發現被告李美吟、白
    錦蓉涉嫌交易毒品，而分批追捕該二人並加以逮捕之過程，
    詳述歷歷（見本院卷二第189 頁反面、190 頁），並無辯護
    人所謂違法逮捕之問題，併予說明。
  (四)綜上所述，被告李美吟與被告徐堉仁共同持有海洛因之犯行
    已經證明，應予依法論科。
四、關於被告徐堉仁施用第二級毒品甲基安非他命部分：
    訊據被告徐堉仁對上揭犯罪事實均坦承不諱，又被告徐堉仁
    遭查獲時所採集尿液經送驗結果，呈現甲基安非他命代謝後
    之安非他命、甲基安非他命陽性反應，有臺灣尖端先進生技
    醫藥股份有限公司濫用藥物尿液檢驗報告、尿液檢體委驗單
    各1 紙在卷可證（見偵卷四第48、50頁）。從而，足認被告
    徐堉仁之前開自白與事實相符，應得為認定其犯罪之依據。
    又被告徐堉仁前因施用毒品案件，經送觀察、勒戒執行完畢
    ，有臺灣高等法院被告前案紀錄表1 份附卷可參，是以，被
    告徐堉仁前因施用毒品案件，於觀察、勒戒期滿執行完畢後
    ，於5 年內再為施用毒品行為，嗣再為本案施用第二級毒品
    甲基安非他命犯行，事證明確。本案被告徐堉仁施用第二級
    毒品甲基安非他命之犯行已經證明，應予依法論科。
五、關於被告李美吟施用第一級毒品海洛因、第二級毒品甲基安
    非他命部分：
    訊據被告李美吟對上揭犯罪事實均坦承不諱，又被告李美吟
    遭查獲時所採集尿液經送驗結果，呈現海洛因代謝物嗎啡及
    甲基安非他命代謝後之安非他命、甲基安非他命陽性反應，
    有臺灣尖端先進生技醫藥股份有限公司濫用藥物尿液檢驗報
    告、尿液檢體委驗單各1 紙在卷可證（見偵四卷第52、54頁
    ）。從而，足認被告李美吟之前開自白與事實相符，應得為
    認定其犯罪之依據。又被告李美吟前因施用毒品案件，經送
    觀察、勒戒執行完畢，嗣於5 年內再為施用毒品犯行，經依
    法追訴、處罰，有臺灣高等法院被告前案紀錄表1 份附卷可
    參，是以，被告李美吟前因施用毒品案件，於觀察、勒戒期
    滿執行完畢後，於5 年內再為施用毒品行為，嗣再為本案施
    用第一級毒品海洛因、第二級毒品甲基安非他命犯行，事證
    明確。本案被告李美吟施用第一、二級毒品之犯行已經證明
    ，應予依法論科。
六、論罪科刑部分：
  (一)論罪部分：
    1.被告鍾振全部分：
      查甲基安他命係毒品危害防制條例第2 條第2 項第2 款所
      稱之第二級毒品。又「安非他命類」（Amphetamine-like
      ）藥品，前經行政院衛生署於69年12月8 日衛署藥字第30
      1124號公告禁止輸入、製造、販賣，而屬於藥事法第22條
      第1 款所規定之禁藥，嗣經同署於79年10月9 日以衛署藥
      字第904142號公告列入麻醉藥品管理條例第2 條第4 款所
      定「化學合成麻醉藥品」管理，惟仍不失其為禁藥之性質
      ，不得非法轉讓。而按「甲基安非他命」雖係毒品危害防
      制條例第2 項第2 款所規定之「第二級毒品」，但其亦屬
      於藥事法所稱之「禁藥」（即藥事法第22條第1 款所稱之
      「經中央衛生主管機關明令公告禁止製造、調劑、輸入、
      輸出、販賣或陳列之毒害藥品」）。而明知為禁藥而轉讓
      者，藥事法第83條亦定有處罰明文。故行為人明知為禁藥
      即「安非他命」而轉讓予他人者，除成立毒品危害防制條
      例第8 條第2 項之「轉讓第二級毒品罪」外，亦構成藥事
      法第83條第1 項之「轉讓禁藥罪」，此係屬同一犯罪行為
      而同時有二種法律可資處罰之「法條（規）競合」情形，
      應依「重法優於輕法」、「後法優於前法」等法理，擇一
      處斷。而毒品危害防制條例第8 條第2 項轉讓第二級毒品
      罪之法定本刑為「六月以上五年以下有期徒刑，得併科新
      臺幣七十萬元以下罰金」。而93年4 月21日修正後藥事法
      第83條第1 項轉讓禁藥罪之法定本刑為「七年以下有期徒
      刑，得併科新臺幣五百萬元以下罰金」。且行為人轉讓安
      非他命之情節（亦即其轉讓之數量及對象），並無應依毒
      品危害防制條例第8 條第6 款及第9 條之規定加重其刑至
      二分之一之情形，則修正後藥事法第83條第1 項之罪之法
      定本刑，顯較毒品危害防制條例第8 條第2 項之罪之法定
      本刑為重，依前述「重法優於輕法」之法理，行為人所為
      轉讓安非他命部分之行為，自應優先適用藥事法第83條第
      1 項之規定處斷（最高法院94年臺上字第7021號、96年度
      臺上字第3582號、97年臺非字第397 號判決，臺灣高等法
      院暨所屬法院97年法律座談會研討結果參照）。是核被告
      鍾振全所為上開轉讓甲基安非他命，且各次所轉讓之甲基
      安非他命淨重均未逾10公克之行為，均係犯藥事法第83條
      第1 項之轉讓禁藥罪〔公訴意旨認為被告鍾振全係犯毒品
      危害防制條例第4 條第2 項之販賣第二級毒品罪，容有未
      恰，惟因此部分之基本事實同一，又被告鍾振全及其辯護
      人曾就被告鍾振全行為可能構成轉讓甲基安非他命之事實
      表示意見（見本院卷一第128 、132 頁，本院卷三第54頁
      ），按被告鍾振全及其辯護人所提答辯及所爭執之方向，
      當已明瞭被告鍾振全所涉及此部分犯罪事實，是爰由本院
      變更起訴法條逕予審理（最高法院96年度第1772號判決參
      照）〕。又本案被告鍾振全既係先向他人購得甲基安非他
      命後持有，再由轉讓予柯長安，則被告鍾振全各次購入禁
      藥甲基安非他命後持有之低度行為，均為其轉讓之高度行
      為所吸收，不另論罪。被告鍾振全所犯上開三罪，其犯意
      個別，行為互異，應予分論併罰。
    2.被告徐堉仁部分：
      核被告徐堉仁所為前開事實欄編號二所示之販賣海洛因予
      鍾振全、林勝雄、白錦蓉與陳金進之犯行（共4 次），均
      係犯毒品危害防制條例第4 條第1 項之販賣第一級毒品罪
      ；所為販賣海洛因、甲基安非他命予林勝雄之犯行（1 次
      ），係犯同條例第4 條第1 項之販賣第一級毒品罪、第4
      條第2 項之販賣第二級毒品罪；所為如事實欄編號三所示
      之犯行，係犯同條例第10條第2 項之施用第二級毒品罪。
      又查，被告徐堉仁意圖營利而向「欽仔」販入海洛因、甲
      基安非他命之行為，應分別與其第一次販賣海洛因予鍾振
      全，第一次販賣甲基安非他命予林勝雄之行為合併論以一
      罪。又被告徐堉仁各該販賣前持有毒品海洛因之低度行為
      ，分別為各該販賣毒品之高度行為所吸收，又其最後持有
      剩餘毒品海洛因之低度行為，亦為最後一次販賣毒品海洛
      因之高度行為所吸收，不另論罪。被告徐堉仁販賣前、後
      持有甲基安非他命之低度行為亦為其販賣甲基安非他命予
      林勝雄之高度行為所吸收，不另論罪。被告徐堉仁以一行
      為販賣海洛因、甲基安非他命所犯予林勝雄，係以一行為
      犯數罪名，應從重論以一販賣第一級毒品罪。被告徐堉仁
      所犯上開各罪，其犯意個別、行為互殊，應予分論併罰。
    3.被告李美吟部分：
      核被告李美吟所為如事實欄編號二所示之犯行，係犯毒品
      危害防制條例第11條第1 項之持有第一級毒品罪（公訴意
      旨認為被告李美吟係犯毒品危害防制條例第4 條第1 項之
      販賣第一級毒品罪，容有未恰，惟因此部分之基本事實同
      一，是爰由本院變更起訴法條逕予審理）；所為如事實欄
      四所示之犯行，係犯同條例第10條第1 、2 項之施用第一
      、二級毒品罪。被告李美吟與被告徐堉仁共同持有第一級
      毒品海洛因，應論以共同正犯。被告李美吟係以一行為同
      時施用海洛因、甲基安非他命，應從重論以一個施用第一
      級毒品罪。又被告李美吟所犯上開持有第一級毒品罪及施
      用第一級毒品罪，其犯意個別、行為互殊，應予分論併罰
      。
  (二)刑之加重及減輕：
    1.被告鍾振全前因事實欄編號一所示之案件，於96年7 月16
      日執行徒刑完畢，其於5 年內故意再犯本案有期徒刑以上
      之上開三罪，均為累犯，均應加重其刑。
    2.又本案被告徐堉仁販賣第一級毒品海洛因以營利，本不宜
      輕縱，惟本院思之再三後，認為毒品危害防制條例第4 條
      第1 項規定：「製造、運輸、販賣第一級毒品者，處死刑
      或無期徒刑；處無期徒刑者，得併科新臺幣2,000 萬元以
      下罰金。」，係屬重罪，而被告徐堉仁被查獲販入海洛因
      之數量尚非甚鉅，且其每次均僅交易1 小包海洛因，重量
      不過0.9 公克至2.59公克之間，顯見被告徐堉仁只是海洛
      因較下游之毒販，與大、中型毒梟者，動輒販賣數公斤以
      上毒品相較，顯然有別，倘處以法定本刑之最低刑度無期
      徒刑，猶嫌過重，而有情輕法重之情形，是被告徐堉仁犯
      罪情狀尚非全然無可憫恕，爰依刑法第59條之規定予以減
      輕其刑。
  (三)科刑部分：
    1.被告鍾振全部分：爰審酌被告鍾振全明知甲基安非他命為
      法定禁止持有、轉讓之藥品，仍數次轉供他人施用，不僅
      戕害他人身心健康，且使甲基安非他命擴散流布，對社會
      治安造成潛在之危害，應予非難；又考量被告鍾振全於行
      為當時從事葬儀社工作，每月收入約4 萬餘元，且被告鍾
      振全前有賭博、違反麻醉藥品條例、傷害致死等前科，素
      行難稱量好等情，及斟酌被告鍾振全於警詢、偵查及本院
      審理中均有坦承其交付甲基安非他命毒品予柯長安之行為
      ，惟辯稱係受柯長安委託向人購買等一切情狀，分別量處
      被告鍾振全如主文所示之刑，並定應執行刑如主文所示，
      以資懲警。
    2.被告徐堉仁部分：爰審酌被告徐堉仁正值青壯之年，竟不
      思以正當途逕取得金錢，明知毒品海洛因、甲基安非他命
      毒品戕害人體身心健康非輕，竟販賣海洛因予鍾振全、陳
      金進與白錦蓉等人，販賣海洛因、甲基安非他命予林勝雄
      ，而危害他人身心健康，並助長毒品泛濫，犯後並飾詞否
      認，並無悔意，及考量被告徐堉仁智識程度、生活狀況等
      一切情狀，於前揭販賣第一級毒品罪酌減後之刑度即15年
      以上20年以下範圍內，分別量處被告徐堉仁有期徒刑18年
      。另就被告徐堉仁所為事實欄編號三所示之行為，則審酌
      被告徐堉仁前因施用毒品案件經觀察、勒戒及法院判處罪
      刑確定，竟不知戒絕毒癮，又施用第二級毒品甲基安非他
      命，惟念其犯後坦承犯行，態度尚可，且其施用毒品僅戕
      害自身身體健康，及其智識程度、生活狀況等一切情狀，
      量處有期徒刑7 月。又按刑法第51條數罪併罰定執行刑之
      立法方式，採限制加重原則，亦即非以累加方式定應執行
      刑，該條第5 款即明定：「宣告多數有期徒刑者，於各刑
      中之最長期以上，各刑合併之刑期以下，定其刑期。但不
      得逾30年」，而審酌被告徐堉仁所為販賣第一級毒品犯行
      共5 次，均係在99年1 月間所犯，而犯罪手法均大致相同
      ，如以實質累加之方式定應執行刑，則處罰之刑度顯將超
      過其行為之不法內涵，而違反罪責原則，及考量因生命有
      限，刑罰對被告造成之痛苦程度，係隨刑度增加而生加乘
      效果，而非以等比方式增加，是則以隨罪數增加遞減其刑
      罰之方式，當足以評價被告行為之不法性之法理（即多數
      犯罪責任遞減原則），定應執行有期徒刑如主文所示，以
      資懲警。
    3.被告李美吟部分：爰就被告李美吟持有第一級毒品部分，
      審酌被告李美吟受被告徐堉仁之委託，即恣意持有第一級
      毒品海洛因，自應受有相當程度之非難，且其犯後均否認
      知悉徐堉仁所交付之物品為海洛因毒品，態度難稱良好，
      復參以其持有毒品之數量非甚鉅；就被告李美吟施用毒品
      部分，審酌被告李美吟前因施用毒品案件經觀察、勒戒及
      法院判處罪刑確定，竟又施用毒品海洛因、甲基安非他命
      ，並念其犯後坦承犯行，態度尚可，且施用毒品僅戕害自
      身身體健康等情，並兼衡被告李美吟之智識程度、生活狀
      況、犯罪之動機、目的、手段、所生之危害等一切情狀，
      分別量處被告李美吟如主文所示之刑，並定應執行有期徒
      刑如主文所示，以資懲警。
七、沒收部分：
  (一)被告鍾振全部分：
    扣案如附表三之一編號4 所示之物，為被告鍾振全持之與柯
    長安聯絡見面交付甲基安非他命時所持用之行動電話，係被
    告鍾振全轉讓禁藥甲基安非他命所用之物，且為被告鍾振全
    所有（經被告鍾振全供承甚明，見本院卷三第48頁），應依
    刑法第38條第1 項第2 款規定，於所諭知被告鍾振全轉讓禁
    藥罪刑項下及所定應執行刑項下宣告沒收（電話門號晶片卡
    登記於案外人甘潔宇名下，難認為被告鍾振全所有之物，是
    不與行動電話一併宣告沒收，併予說明）。扣案如附表三編
    號一之5 所示之物，為被告鍾振全最後一次轉讓甲基安非他
    命予柯長安所得之對價，應依刑法第38條第1 項第2 款規定
    ，於被告鍾振全該次轉讓禁藥之罪刑項及所定執行刑項宣告
    沒收；扣案如附表三之二編號1 所示之甲基安非他命，為被
    告鍾振全最後一次轉讓予柯長安之甲基安非他命，屬違禁物
    ，應依刑法第38條第1 項規定，於被告鍾振全該次轉讓禁藥
    之罪刑項及所定執行刑項下沒收（因被告鍾振全犯藥事法第
    83條第1 項之罪，故並無割裂適用毒品危害防制條例有關沒
    收規定之虞地，併予說明）。
  (二)被告徐堉仁部分：
    1.扣案如附表三之五編號3 所示之物，係被告徐堉仁用以測
      量毒品重量所用之電子秤，顯係被告徐堉仁販賣海洛因毒
      品所用之物，且為被告徐堉仁所有（經被告徐堉仁供承甚
      明，見本院卷三第48頁），故應依毒品危害防制條例第19
      條第1 項前段規定，於全部販賣第一級毒品之罪刑項及所
      定執行刑項下宣告沒收。
    2.扣案如附表三之五編號4 所示之物，係被告徐堉仁持以與
      「阿欽」聯絡販入毒品海洛因所使用之物，且為被告徐堉
      仁所有（據被告徐堉仁供承甚明，見本院卷三第48頁），
      故應依毒品危害防制條例第19條第1 項前段規定，於其第
      一次販賣第一級毒品之罪刑項及所定執行刑項下宣告沒收
      。
    3.扣案如附表三之六編號1 、2 所示之物，係被告徐堉仁販
      賣予林勝雄之海洛因、甲基安非他命，除採樣鑑驗部分業
      已鑑析用罄外，驗餘部分應依毒品危害防制條例第18條第
      1 項規定，均應於被告徐堉仁販賣第一級毒品予林勝雄有
      關之罪刑項及所定應執行刑項下宣告沒收銷燬之（至於直
      接包覆毒品之夾鍊袋，因已沾有毒品海洛因成分，故一併
      沒收銷燬之）。
    4.扣案如附表三之四編號1 所示之物，係被告徐堉仁販賣予
      白錦蓉、陳金進之海洛因，除採樣鑑驗部分業已鑑析用罄
      外，驗餘部分應依毒品危害防制條例第18條第1 項規定，
      於被告販賣第一級毒品予白錦蓉、陳金進有關之罪刑項及
      所定應執行刑項下宣告沒收銷燬之（至於直接包覆毒品之
      夾鍊袋1 個，因已沾有毒品海洛因成分，故一併沒收銷燬
      之）。扣案如附表三之三編號1 所示之物，係被告徐堉仁
      販賣毒品海洛因予白錦蓉、陳金進之犯罪所得，如附表三
      之三編號2 所示之物，則為被告徐堉仁持之與白錦蓉、陳
      金進聯絡交易海洛因所用之物，且為被告徐堉仁所有（據
      被告徐堉仁供承甚明，見偵三卷第43頁）。故上開物品均
      應依毒品危害防制條例第19條第1 項前段規定，於有關罪
      刑項下及所定執行刑項下宣告沒收。
    5.按以營利為目的販入毒品，經多次販賣後，持有剩餘毒品
      被查獲，其各次販賣毒品行為，固應併合處罰。惟該持有
      剩餘毒品之低度行為，應僅為最後一次販賣毒品之高度行
      為所吸收，不另論罪。則就該查獲之剩餘毒品，祇能於最
      後一次之販賣毒品罪宣告沒收銷燬，不得於各次販賣毒品
      罪均宣告沒收銷燬（最高法院97年度臺上字第3258號判決
      參照）。扣案如附表三之五編號1 、2 所示之物，係被告
      徐堉仁意圖販賣而販入之海洛因、甲基安非他命毒品，除
      採樣鑑驗部分業已鑑析用罄外，驗餘部分應依毒品危害防
      制條例第18條第1 項規定，於被告徐堉仁最後一次販賣第
      一級毒品之罪刑項及所定應執行刑項下宣告沒收銷燬之（
      至於直接包覆上開毒品之夾鍊袋，因已沾有毒品海洛因成
      分，故均一併沒收銷燬之）；又附表三之五編號2 所示之
      甲基安非他命，亦應在被告徐堉仁上開施用第二級毒品罪
      刑項及所定執行刑項下沒收。
    6.如附表四編號1 至4 所示之物，係被告徐堉仁販賣毒品予
      鍾振全、林勝雄所得之財物，應依毒品危害防制條例第19
      條第1 項規定，分別於有關之罪刑項及執行刑項下宣告沒
      收，且如全部或一部不能沒收時，以其財產抵償之。如附
      表四編號5 所示之物，係被告徐堉仁持之與被告鍾振全聯
      繫販賣海洛因毒品所使用之物，且為被告徐堉仁所有，應
      依毒品危害防制條例第19條第1 項規定，分別於有關之罪
      刑項及執行刑項下宣告沒收，且如全部或一部不能沒收時
      ，追徵其價額。
    7.上開0000000000、0000000000、0000000000號電話門號晶
      片卡均為被告徐堉仁之朋友提供予被告徐堉仁使用之物，
      均非登記於被告徐堉仁名下，業據被告徐堉仁供承甚明，
      是均不與各該行動電話一併宣告沒收，併予說明。
  (三)被告李美吟部分：
    1.扣案如附表三之四編號1 所示之物，係被告李美吟與被告
      徐堉仁共同持有之海洛因，除採樣鑑驗部分業已鑑析用罄
      外，驗餘部分應依毒品危害防制條例第18條第1 項規定，
      於被告李美吟持有第一級毒品之罪刑項及所定應執行刑項
      下宣告沒收銷燬之（至於直接包覆毒品之夾鍊袋1 個，因
      已沾有毒品海洛因成分，故一併沒收銷燬之）。
    2.扣案如附表三之三編號5 所示之物，係被告李美吟為自己
      施用之目的而持有之海洛因，除採樣鑑驗部分業已鑑析用
      罄外，驗餘部分應依毒品危害防制條例第18條第1 項規定
      ，於所宣告被告李美吟施用第一級毒品罪及所定應執行刑
      項下宣告沒收銷燬之（至於直接包覆毒品之夾鍊袋2 個，
      因已沾有毒品海洛因成分，故一併沒收銷燬之）。扣案如
      附表三之三編號6 所示之甲基安非他命吸食器，係被告施
      用第二級毒品甲基安非他命所用之物，且為被告李美吟所
      有（據被告李美吟自承甚明，見本院卷三第47頁反面），
      應依刑法第38條第1 項第2 款規定，於所宣告被告李美吟
      施用第一級毒品罪及所定應執行刑項下宣告沒收。
肆、不另為無罪之諭知部分：
一、公訴意旨略以：被告李美吟明知海洛因為毒品危害防制條例
    第2 條第2 項第1 款所規定之第一級毒品毒品，依法不得販
    賣，竟予被告徐堉仁共同基於意圖營利之犯意聯絡，於99年
    1 月27日上午9 時許，由被告徐堉仁指示被告李美吟至臺北
    縣三峽鎮○○路，以5,000 元之代價將第一級毒品海洛因出
    售予白錦蓉後，為警當場查獲，並扣得白錦蓉持有第一級毒
    品海洛因、第二級毒品安非他命，因認被告李美吟與徐堉仁
    共同涉犯毒品危害防制條例第4 條第1 項之販賣第一級毒品
    罪嫌等語。
二、按犯罪事實應依證據認定之，無證據不得認定犯罪事實；不
    能證明被告犯罪者，應諭知無罪之判決，刑事訴訟法第154
    條第2 項、第301 條第1 項分別定有明文。次按事實之認定
    ，應憑證據，如未能發現相當證據，或證據不足以證明，自
    不能以推測或擬制之方法，以為裁判基礎。且刑事訴訟上證
    明之資料，無論其為直接證據或間接證據，均須達於通常一
    般人均不致於有所懷疑，而得確信其為真實之程度，始得據
    為有罪之認定，若其關於被告是否犯罪之證明未能達此程度
    ，而有合理性懷疑之存在，致使無從形成有罪之確信，根據
    「罪證有疑，利於被告」之證據法則，即不得遽為不利於被
    告之認定。又按檢察官就被告犯罪事實，應負舉證責任，並
    指出證明之方法，刑事訴訟法第161 條第1 項定有明文。因
    此，檢察官對於起訴之犯罪事實，應負提出證據及說服之實
    質舉證責任。倘其所提出之證據，不足為被告有罪之積極證
    明，或其指出證明之方法，無從說服法院以形成被告有罪之
    心證，基於無罪推定之原則，自應為被告無罪判決之諭知（
    最高法院40年臺上字第86號、76年臺上字第4986號、92年臺
    上字第128 號判例要旨參照）。
三、公訴意旨雖認為被告李美吟有與被告徐堉仁共同販賣海洛因
    之行為，無非係以被告李美吟、徐堉仁之供述，證人白錦蓉
    之證述，扣案如附表三之三編號1 、2 所示之現金5,000 元
    、行動電話，扣案如附表三之四編號1 所示之海洛因1 包，
    及前揭法務部調查局濫用藥物實驗室調科壹字第0992300449
    0 號鑑定書為其依據。惟查：
  (一)雖被告李美吟前於99年1 月28日警詢筆錄係記載為：「我於
    昨（27日）上午09時00分許，駕駛一部6978-VE 自小客車至
    臺北縣三峽鎮○○路（恩主公醫院旁）與一名女子（駕駛
    LK-6136 自小客車），然後我就下車，坐上她的車子前座，
    將一包海洛因交于該名女子，她再交付我新臺幣5,000 元後
    ，我即下車走回我車上時，被埋伏警方人員在我手上查獲該
    5,000 元，我坦承是交易毒品海洛因所得」等語，然經本院
    當庭勘驗被告李美吟該次警詢筆錄錄影檔案，從錄影時間31
    分18秒以後，被告李美吟與員警有如下對話：「（李美吟）
    【看著電腦】不是啦。」、「（員警）蛤？」、「（李美吟
    ）我男朋友說是她欠他錢，她老公欠他錢，我去拿錢給他。
    」、「（員警）蛤？」、「（李美吟）我是，他說，我男朋
    友是說她老公欠他錢，那個女生老公。」、「（員警）你們
    都講好囉？」、「（李美吟）那有。」、「（員警）你怎麼
    跟他講法，跟昨天講的都不一樣了？我跟你講…。」、「（
    李美吟）昨天那有跟你講到話。」、「（員警）不是，昨天
    早上我們有去聽錄音帶，你們在那邊講，我們都有聽到。」
    、「（李美吟）我們講什麼？」、「（員警）我跟你講吼，
    我們已經把那個錄音機開起來，我們剛剛有同事下去聽，有
    看到你們在串供，我想跟檢察官講，說你們早上有串供，把
    他們全部都押起來，你懂嗎？你以為羈押是幹什麼的，我們
    都有在錄音，要不要等一下放給你們聽，要不要，嘿，吼，
    你們都在串供，蛤，你們以為我們不知道哦，我們就知道你
    們會串供，所以我們，把那個錄音機打開，你們以為我們不
    知道哦？」、「（李美吟）我講的是事實啊。」、「（員警
    ）我知道啊，對啊，嘿啊。」、「（李美吟）你們要想成是
    毒品交易也可以啊，對不對。」、「（員警）不是這樣講，
    昨天你在現場，現場你怎樣講的？」、「（李美吟）情形，
    對，我拿東西過去給他，然後我拿錢，沒錯啊，你講的都沒
    錯啊。」、「（員警）對對，對呀，我是跟你講，所以我才
    說我給你暗示，做錯事就認了，不要在那邊辯這個，沒有用
    ，到時候我跟你講，女監收押你是被關哦，你懂嗎？還是我
    再把地下室的錄音帶先把它寫成譯文，把它送到檢察官那邊
    去，不然你在串供，那些全部收押嘍，有必要這樣嗎？蛤？
    有必要這樣嗎？」、「（李美吟）當然是沒必要啊。」、「
    （員警）你們在串供，你以為我們不知道哦？」、「（李美
    吟）我們哪有串供。」、「（員警）沒有必要嘛？你昨天怎
    麼講，到時候作證，也是我去，在現場，是我抓你的。對不
    對？你講什麼？」、「（李美吟）你講的對呀。」、「（員
    警）對不對，完全沒有必要那個？」、「（李美吟）對呀。
    」（見本院卷二第6 頁反面、第7 頁）；及從錄影時間1 時
    8 分14秒以後有以下對話：「（員警）就說，大概跟你講一
    下，就是說昨天，那個情形啦，跟你看一下，就昨天嘛，上
    午大概9 點左右，就說，你駕駛一部這部6978-VE 自小客車
    至台北縣三峽鎮○○路恩主公廟旁，與一名女子駕駛這部車
    子，然後我就下車，坐在她車子前座，將一包海洛因交給該
    名女子，她再交付我新台幣5,000 元後，我即下車走回我車
    上時，我即被埋伏警方人員在我手上查獲該5,000 元，我坦
    承是交易毒品所得，於11點時我同意帶同警方人員到我的住
    處，這個住址對不對，你看一下，20號5 樓之2 ？」、「（
    李美吟身體向前指向電腦螢幕）這一句，怪怪的。」、「（
    員警）那一句？」、「（李美吟）上面那一句，我坦承是毒
    品交易所得。」、「（員警）不然是什麼所得？」、「（李
    美吟）就是去拿她老公欠他錢。」、「（員警）蛤？」、「
    （李美吟）就不要寫這句就好了。」（見本院卷二第9頁 ）
    ，又經核後續勘驗內容，亦均未見被告李美吟有配合員警更
    易其說詞之意思（見本院卷二第9 至16頁），至於過程中被
    告李美吟雖曾經經員警詢以：「你跟白錦蓉共交易幾次？」
    ，答稱：「一次啊！」（見本院卷二第11頁反面），惟由被
    告李美吟與當時員警全部對話內容以觀，可知被告李美吟對
    於所謂「交易」之內涵，始終堅持係指其被查獲當天有交海
    洛因予白錦蓉，白錦蓉有拿5,000 元予其收受之事，而非承
    認當天係被告徐堉仁販賣海洛因，而由其負責送貨予白錦蓉
    甚明。據上，應認前揭警詢筆錄之記載尚未能完全表現被告
    李美吟當時陳述之真意，並不得認為被告李美吟當時有自白
    參與販賣海洛因之行為。
  (二)又員警於警詢時雖提及有監聽電話、有發現被告李美吟與其
    他人串證、有相關錄音可證等情事，惟據員警即證人陳豐盛
    到庭所述，亦查無員警當天有實施通訊監察或掌握被告李美
    吟串證之錄音資料之情事（見本院卷二第188 頁）；此外，
    經遍查全卷，並無積極事證足認被告李美吟知悉被告徐堉仁
    與陳金進、白錦蓉合意交易毒品之過程，再審酌被告李美吟
    僅替被告徐堉仁海洛因給白錦蓉，而非主導被告徐堉仁與陳
    金進、白錦蓉毒品交易之主導者，被告徐堉仁如對被告李美
    吟聲稱是向白錦蓉收取賭債云云，即使被告李美吟心中可能
    對被告徐堉仁之真正意圖有所懷疑，倘無其他積極事證，並
    不能當然推認被告李美吟知悉被告徐堉仁係因販賣毒品予白
    錦蓉、陳金進二人，才要求其交付毒品給白錦蓉並收取款項
    ，是則本於罪疑為輕原則，自難認為被告李美吟有何與被告
    徐堉仁共同販賣海洛因之犯意聯絡。此外，運輸毒品係以本
    於運輸意思而搬運輸送，即須有此意圖，而為搬運輸送之行
    為，始成立運輸罪；若係為單純持有而零星持送，如無運輸
    之認識或意圖，即不能論以該罪（最高法院98年度臺上字第
    3007號判決參照），被告李美吟為被告徐堉仁持送1 小包海
    洛因，數量微少，又無證據證明被告李美吟知悉被告徐堉仁
    之意圖，是亦不能遽認被告李美吟有運輸毒品海洛因之意圖
    ，併予說明。
四、綜上所述，本件被告李美吟雖受被告徐堉仁之託交付海洛因
    毒品予白錦蓉，且有證據證明其知悉所持交者為海洛因毒品
    無誤，惟被告李美吟既否認有與被告徐堉仁共同販賣毒品，
    ，則其就是否知悉被告徐堉仁與白錦蓉、陳金進之毒品交易
    情節而參與該販賣行為，仍須積極之證據以資證明。因本件
    並無確實證據足資證明被告李美吟確實知悉被告徐堉仁轉售
    毒品牟利之意圖及被告徐堉仁與白錦蓉、陳金進間之毒品交
    易關係，依罪疑惟輕原則，僅能認為被告李美吟有持有第一
    級之犯行。從而，檢察官所舉前開證據，尚不足使本院達於
    通常一般之人均不致有所懷疑，而確信被告李美吟有販賣第
    一級毒品之確信，揆諸首揭說明，本應就被告李美吟被訴販
    賣第一級毒品部分為無罪之諭知，但因此部分與上述論罪科
    刑之持有第一級毒品部分有低度、高度之吸收關係，故不另
    為無罪之諭知。
據上論斷，應依刑事訴訟法第299 條第1 項前段、第300 條，藥
事法第83條第1 項，毒品危害防制條例第4 條第1 項、第11條第
1 項、第18條第1 項前段、第19條第1 項，刑法第11條、第28條
、第55條、第47條第1 項前段、第59條、第38條第1 項第1 款、
第2 款、第3 款、第51條第5 款，判決如主文。
本案經檢察官文家倩到庭執行職務。
中    華    民    國    99    年    11    月    11    日
                  刑事第十八庭  審判長法  官  彭慶文
                                      法  官  林玉蕙
                                      法  官  陳思帆
以上正本證明與原本無異。
如不服本判決，應於收受本判決後10日內向本院提出上訴書狀，
其未敘述上訴理由者，並得於提起上訴後10日內向本院補提理由
書狀（均須按他造當事人之人數附繕本）「切勿逕送上級法院」
。
                                      書記官  林素霜
中    華    民    國    99    年    11    月    11    日
附錄本案論罪科刑所適用之法條：
藥事法第83條第1項
明知為偽藥或禁藥，而販賣、供應、調劑、運送、寄藏、牙保、
轉讓或意圖販賣而陳列者，處七年以下有期徒刑，得併科新臺幣
五百萬元以下罰金。
毒品危害防制條例第4 條第1 、2 項
製造、運輸、販賣第一級毒品者，處死刑或無期徒刑；處無期徒
刑者，得併科新臺幣2 千萬元以下罰金。
製造、運輸、販賣第二級毒品者，處無期徒刑或 7 年以上有期
徒刑，得併科新臺幣1 千萬元以下罰金。
毒品危害防制條例第10條
施用第一級毒品者，處6 月以上5 年以下有期徒刑。
施用第二級毒品者，處3 年以下有期徒刑。
毒品危害防制條例第11條第1 項
持有第一級毒品者，處3 年以下有期徒刑、拘役或新臺幣5 萬元
以下罰金。
附表一
┌──┬────────────────────┬──────┐
│編號│  犯罪情節                              │交付甲基安非│
│    │                                        │他命之地點  │
├──┼────────────────────┼──────┤
│ 1. │鍾振全所有之0000000000號電話於於98年11月│臺北市中山區│
│    │20日下午6 時43分6 秒，接獲柯長安以所持09│民權東路2 段│
│    │00000000號電話打入之電話，柯長安對鍾振全│129號       │
│    │聲稱要「拿那個」云云，暗示要鍾振全提供甲│            │
│    │基安非他命，鍾振全即表示同意，但表示需稍│            │
│    │晚才能提供，嗣鍾振全向毒品上游取得甲基安│            │
│    │非他命後，於當日下午8 時33分47秒撥打電話│            │
│    │予柯長安告知「可以過來」云云，暗示柯長安│            │
│    │可以前來拿取甲基安非他命，柯長安即前往鍾│            │
│    │振全公司，鍾振全以其取得甲基安非他命之4,│            │
│    │000 元成本價將甲基安非他命1 小包（約1 公│            │
│    │克）轉讓予柯長安。                      │            │
├──┼────────────────────┼──────┤
│ 2. │鍾振全所有之0000000000號電話於於99年12月│同上        │
│    │中旬某日，接獲柯長安以所持0000000000號電│            │
│    │話打入之電話，柯長安對鍾振全表示要鍾振全│            │
│    │提供甲基安非他命，嗣鍾振全向毒品上游取得│            │
│    │甲基安非他命後，再撥打電話予柯長安告知前│            │
│    │來拿取甲基安非他命，柯長安即前往鍾振全公│            │
│    │司，鍾振全以其取得甲基安非他命之4,000 元│            │
│    │成本價將甲基安非他命1 小包（約1 公克）轉│            │
│    │讓予柯長安。                            │            │
├──┼────────────────────┼──────┤
│ 3. │鍾振全所有之0000000000號電話於99年1 月19│同上        │
│    │日下午5 時43分31秒，接獲柯長安以所持0916│            │
│    │275271號電話打入之電話，柯長安對鍾振全詢│            │
│    │問「晚上可以拿到吧？」云云，暗示要鍾振全│            │
│    │提供甲基安非他命，鍾振全即表示「應該可以│            │
│    │」云云，柯長安即要鍾振全確定能取得甲基安│            │
│    │非他命之時間後再以電話聯絡，嗣柯長安再持│            │
│    │上開電話撥打鍾振全電話詢問此事，鍾振全表│            │
│    │示「他來差不多10、11點多」，暗示要到當日│            │
│    │晚間11時許才能取得甲基安非他命，嗣鍾振全│            │
│    │向毒品上游取得甲基安非他命後，於當日晚間│            │
│    │11時57分34秒撥打電話予柯長安告知「你過來│            │
│    │好了」云云，暗示柯長安可以前來拿取甲基安│            │
│    │非他命，柯長安即於同年月20日凌晨0 時20分│            │
│    │前往鍾振全公司，鍾振全以其取得甲基安非他│            │
│    │命之4,000 元成本價將甲基安非他命1 小包（│            │
│    │約1 公克）轉讓予柯長安。嗣隨即為員警查獲│            │
│    │。                                      │            │
└──┴────────────────────┴──────┘
附表二
┌──┬────────────────────┬──────┐
│編號│犯罪事實                                │交付海洛因之│
│    │                                        │地點        │
├──┼────────────────────┼──────┤
│ 1. │徐堉仁於99年1 月1 日下午4 時2 分19秒，其│臺北縣三重市│
│    │所有之0000000000號行動電話接獲鍾振全持09│重陽路與自強│
│    │00000000號行動電話撥入之電話，鍾振全聲稱│路口之萬泰銀│
│    │要「4 月1 日」、「阿泰他家喔！」云云（按│行前        │
│    │雙方之默契及共識，此係暗示要以5,000 元購│            │
│    │買0.9 公克之海洛因，並於臺北縣三重市重陽│            │
│    │路與自強路口之萬泰銀行前面交），徐堉仁隨│            │
│    │即表示同意，並表示其處理完畢後即通知鍾振│            │
│    │全面交毒品，嗣徐堉仁於同日下午5 時23分通│            │
│    │知鍾振全到約定地點面交，鍾振全抵達後，即│            │
│    │於同日下午5 時37分撥打徐堉仁上揭電話表示│            │
│    │其已經抵達云云，嗣雙方即於上開地點完成毒│            │
│    │品及5,000 元現金之交付而完成交易。      │            │
├──┼────────────────────┼──────┤
│ 2. │徐堉仁於99年1 月2 日下午4 時3 分19秒，其│同上        │
│    │所有之0000000000號行動電話接獲鍾振全持09│            │
│    │00000000號行動電話撥入之電話，鍾振全聲稱│            │
│    │要「跟昨天一樣」、「我現在過去」，徐堉仁│            │
│    │詢以「昨天票子是開4 月1 日嗎？」，鍾振全│            │
│    │答稱「對」云云（按雙方之默契及共識，此係│            │
│    │暗示要以5,000 元購買0.9 公克之海洛因，並│            │
│    │於臺北縣三重市○○路與自強路口之萬泰銀行│            │
│    │前面交），徐堉仁隨即表示同意，嗣鍾振全抵│            │
│    │達後，於同日下午4 時16分通知鍾振全其已到│            │
│    │達約定地點，雙方即於上開地點完成毒品及  │            │
│    │5,000 元現金之交付而完成交易。          │            │
├──┼────────────────────┼──────┤
│ 3. │徐堉仁於99年1 月5 日凌晨0 時42分25秒，其│同上        │
│    │所有之0000000000號行動電話接獲鍾振全持09│            │
│    │00000000號行動電話撥入之電話，鍾振全問「│            │
│    │老哥，有空嗎？」云云，暗示想要見面交易海│            │
│    │洛因毒品，惟徐堉仁表示現在在外地暫時無法│            │
│    │抽身云云，鍾振全即提議其可到徐堉仁現在處│            │
│    │所見面，或由其開車去載徐堉仁云云，徐堉仁│            │
│    │則稱等其準備好可以交易時再聯絡鍾振全云云│            │
│    │，嗣鍾振全於當日凌晨2 時11分撥打徐堉仁上│            │
│    │揭電話，聲稱「跟女孩子約4 月1 日」云云（│            │
│    │按雙方之默契及共識，此係暗示要以5,000 元│            │
│    │購買0.9 公克之海洛因），徐堉仁隨即表示同│            │
│    │意，嗣鍾振全於同日凌晨3 時52分撥打徐堉仁│            │
│    │上揭電話，徐堉仁告知鍾振全可以到約定地點│            │
│    │面交，鍾振全抵達後，即於同日凌晨4 時3 分│            │
│    │撥打徐堉仁上揭電話表示其已經抵達云云，嗣│            │
│    │雙方即於上開地點完成毒品及5,000 元現金之│            │
│    │交付而完成交易。                        │            │
├──┼────────────────────┼──────┤
│ 4. │徐堉仁在其女友李美吟位於臺北縣三峽鎮大德│臺北縣三峽鎮○
○    ○路20之2 號5 樓之住處，以總計12,000元之代│大德路20之2 │
│    │價，出售第一級毒品海洛因1 小包、第二級毒│號5 樓      │
│    │品甲基安非他命6 小包（如附表三之六編號1 │            │
│    │、2 所示）予林勝雄而完成交易。          │            │
└──┴────────────────────┴──────┘
附表三（扣案物品一覽表）：
一、員警於99年1 月20日自鍾振全位於臺北市中山區○○○路○
    段129號1樓及地下室扣得之物品
┌──┬───────┬─────────┬─────────┬──────┐
│編號│品名          │重量或數量        │說明              │是否沒收（銷│
│    │              │                  │                  │燬）及其依據│
├──┼───────┼─────────┼─────────┼──────┤
│ 1. │電子磅秤      │1 臺              │與被告鍾振全犯罪並│不沒收      │
│    │              │                  │無直接關聯        │            │
├──┼───────┼─────────┼─────────┼──────┤
│ 2. │夾鍊袋1大包   │1 大袋內裝有81個夾│同上              │同上        │
│    │              │鍊袋              │                  │            │
├──┼───────┼─────────┼─────────┼──────┤
│ 3. │黑色NOKIA 手機│手機1支、晶片卡1個│係被告鍾振全向被告│同上        │
│    │1 支（插用    │                  │徐堉仁購買第一級毒│            │
│    │0000000000號晶│                  │品海洛因所用之物  │            │
│    │片卡）        │                  │                  │            │
├──┼───────┼─────────┼─────────┼──────┤
│ 4. │黑色HTC 手機1 │手機1支、晶片卡1個│係被告鍾振全轉讓甲│依刑法第38條│
│    │支（插用      │                  │基安非他命予柯長安│第1 項第2 款│
│    │0000000000號晶│                  │所用之物          │沒收        │
│    │片卡）        │                  │                  │            │
├──┼───────┼─────────┼─────────┼──────┤
│ 5. │新臺幣4,000元 │1,000元鈔4 張     │係被告鍾振全轉讓甲│依刑法第38條│
│    │              │                  │基安非他命予柯長安│第1 項第3 款│
│    │              │                  │所得之對價        │沒收（沒收部│
│    │              │                  │                  │分不含門號晶│
│    │              │                  │                  │片卡）      │
├──┼───────┼─────────┼─────────┼──────┤
│ 6. │新臺幣500元   │500元鈔1 張       │與被告鍾振全犯罪並│不沒收      │
│    │              │                  │無直接關聯        │            │
└──┴───────┴─────────┴─────────┴──────┘
二、員警於99年1月20日自柯長安身上扣得之物品
┌──┬───────┬─────────┬─────────┬──────┐
│編號│品名          │重量或數量        │說明              │是否沒收（銷│
│    │              │                  │                  │燬）及其依據│
├──┼───────┼─────────┼─────────┼──────┤
│ 1. │甲基安非他命1 │淨重1公克         │被告鍾振全轉讓給柯│依毒品危害防│
│    │小包          │（並含直接包覆上開│長安之甲基安非他命│制條例第18條│
│    │              │甲基安非他命之夾鍊│                  │第1 項前段沒│
│    │              │袋1 個）          │                  │收銷燬      │
├──┼───────┼─────────┼─────────┼──────┤
│ 2. │SONY牌行動電話│手機1支、晶片卡1個│係柯長安與被告鍾振│不沒收      │
│    │1 支（插用    │                  │全聯繫要求以成本價│            │
│    │0000000000號門│                  │4,000 元交易第二級│            │
│    │號晶片卡）    │                  │毒品甲基安非他命所│            │
│    │              │                  │用之物            │            │
└──┴───────┴─────────┴─────────┴──────┘
三、員警於99年1月27日自李美吟身上及住處內扣得之物品
┌──┬───────┬─────────┬─────────┬──────┬───┐
│編號│品名          │重量或數量        │說明              │是否沒收（銷│備註  │
│    │              │                  │                  │燬）及其依據│      │
├──┼───────┼─────────┼─────────┼──────┼───┤
│ 1. │現金5,000元   │千元鈔5 張        │被告徐堉仁販賣毒品│依毒品危害防│身上查│
│    │              │                  │海洛因之所得      │制條例第19條│獲    │
│    │              │                  │                  │第1 項前段沒│      │
│    │              │                  │                  │收          │      │
├──┼───────┼─────────┼─────────┼──────┼───┤
│ 2. │行動電話（插用│手機1 支、晶片卡1 │係被告徐堉仁所有持│同上        │同上  │
│    │0000000000號門│個                │之與白錦蓉、陳金進│（沒收部分不│      │
│    │號晶片卡）    │                  │聯絡交易海洛因所用│含門號晶片卡│      │
│    │              │                  │之物              │）          │      │
├──┼───────┼─────────┼─────────┼──────┼───┤
│ 3. │黑色NOKIA 手機│手機1支、晶片卡1個│與被告李美吟犯罪並│不沒收      │同上  │
│    │1 支（插用    │                  │無直接關聯        │            │      │
│    │0000000000號晶│                  │                  │            │      │
│    │片卡）        │                  │                  │            │      │
├──┼───────┼─────────┼─────────┼──────┼───┤
│ 4. │記事本        │1本               │與被告李美吟犯罪並│同上        │同上  │
│    │              │                  │無直接關聯        │            │      │
├──┼───────┼─────────┼─────────┼──────┼───┤
│ 5. │海洛因2小包   │總淨重0.27公克    │係被告李美吟為自己│依毒品危害防│房間內│
│    │              │（並含直接包覆海洛│施用之目的而持有之│制條例第18條│查獲  │
│    │              │因之夾鍊袋2 個）  │海洛因毒品        │第1 項前段沒│      │
│    │              │                  │                  │收銷燬      │      │
├──┼───────┼─────────┼─────────┼──────┼───┤
│ 6. │甲基安非他命吸│1 組              │係被告李美吟施用第│依刑法第38條│同上  │
│    │食器          │                  │二級毒品甲基安非他│第1 項第2 款│      │
│    │              │                  │命所用之物        │沒收        │      │
├──┼───────┼─────────┼─────────┼──────┼───┤
│ 7. │電子磅秤      │1 臺              │與被告李美吟犯罪並│不沒收      │客廳查│
│    │              │                  │無直接關聯        │            │獲    │
├──┼───────┼─────────┼─────────┼──────┼───┤
│ 8. │大型分裝夾鍊袋│250個             │與被告李美吟犯罪並│同上        │同上  │
│    │              │                  │無直接關聯        │            │      │
│    │              │                  │                  │            │      │
├──┼───────┼─────────┼─────────┼──────┼───┤
│ 9. │小型分裝夾鍊袋│105個             │與被告李美吟犯罪並│同上        │同上  │
│    │              │                  │無直接關聯        │            │      │
└──┴───────┴─────────┴─────────┴──────┴───┘
四、員警於99年1月27日自白錦蓉身上及車內扣得之物品
┌──┬───────┬─────────┬─────────┬──────┐
│編號│品名          │重量或數量        │說明              │是否沒收（銷│
│    │              │                  │                  │燬）及其依據│
├──┼───────┼─────────┼─────────┼──────┤
│ 1. │海洛因1 包    │淨重1.73公克      │係被告徐堉仁販賣予│依毒品危害防│
│    │              │驗餘淨重1.69公克  │白錦蓉、陳金進之海│制條例第18條│
│    │              │純度69.48%，純質淨│洛因毒品          │第1 項前段沒│
│    │              │重1.2 公克        │                  │收銷燬      │
│    │              │（並含直接包覆上開│                  │            │
│    │              │海洛因之夾鍊袋1 個│                  │            │
│    │              │）                │                  │            │
├──┼───────┼─────────┼─────────┼──────┤
│ 2. │甲基安非他命1 │淨重0.052公克     │與本案被告等人之犯│不沒收銷燬  │
│    │包            │驗餘淨重0.0518公克│罪並無直接關聯    │            │
├──┼───────┼─────────┼─────────┼──────┤
│ 3. │電子磅秤      │1臺               │同上              │同上        │
│    │              │                  │                  │            │
├──┼───────┼─────────┼─────────┼──────┤
│ 4. │夾鍊袋        │82個              │同上              │同上        │
├──┼───────┼─────────┼─────────┼──────┤
│ 5. │海洛因壓模器  │1 臺              │同上              │同上        │
├──┼───────┼─────────┼─────────┼──────┤
│ 6. │行動電話1 支（│手機1支、晶片卡1個│同上              │同上        │
│    │含門號晶片卡）│                  │                  │            │
├──┼───────┼─────────┼─────────┼──────┤
│ 7. │門號晶片卡    │1個               │同上              │同上        │
└──┴───────┴─────────┴─────────┴──────┘
五、99年1 月27日在李美吟住處扣得徐堉仁所有之物品
┌──┬───────┬───────────┬─────────┬──────┐
│編號│品名          │重量或數量            │說明              │是否沒收（銷│
│    │              │                      │                  │燬）及其依據│
├──┼───────┼───────────┼─────────┼──────┤
│ 1. │海洛因5 包（粉│(1)粉末狀1 包：淨重1.85│係被告徐堉仁意圖販│依毒品危害防│
│    │末狀1 包、塊狀│  公克、驗餘淨重1.85公│賣而販入之第一級毒│制條例第18條│
│    │4包）         │  克，純度81.47%、純質│品海洛因          │第1 項前段沒│
│    │              │  淨重1.51公克        │                  │收銷燬      │
│    │              │(2)塊狀4 包：合計淨重  │                  │            │
│    │              │  12.36 公克、驗餘淨重│                  │            │
│    │              │  12.33 公克，純度    │                  │            │
│    │              │  67.67%、純質淨重8.36│                  │            │
│    │              │  公克                │                  │            │
│    │              │（並含直接包覆上開海洛│                  │            │
│    │              │因之夾鍊袋5 個）      │                  │            │
├──┼───────┼───────────┼─────────┼──────┤
│ 2. │甲基安非他命12│驗前總毛重為405.27公克│係被告徐堉仁意圖販│同上        │
│    │包（11大包及1 │、總淨重約為397.47，純│賣而販入之第二級毒│            │
│    │小包）        │度推估為99% 、總純質淨│品甲基安非他命    │            │
│    │              │重約393.49公克        │                  │            │
├──┼───────┼───────────┼─────────┼──────┤
│ 3. │電子磅秤      │1 臺                  │係被告徐堉仁販賣地│依毒品危害防│
│    │              │                      │一、二級毒品所用之│制條例第19條│
│    │              │                      │物                │第1 項前段沒│
│    │              │                      │                  │收          │
├──┼───────┼───────────┼─────────┼──────┤
│ 4. │行動電話1 支（│手機1支、晶片卡1個    │係被告徐堉仁向「欽│同上        │
│    │插用0000000000│                      │仔」販入海洛因、甲│（沒收部分不│
│    │號晶片卡）    │                      │基安非他命所用之物│含門號晶片卡│
│    │              │                      │                  │）          │
└──┴───────┴───────────┴─────────┴──────┘
六、99年1 月27日在李美吟住處扣得林勝雄所有之物品
┌──┬───────┬─────────┬─────────┬──────┐
│編號│品名          │重量或數量        │說明              │是否沒收（銷│
│    │              │                  │                  │燬）及其依據│
├──┼───────┼─────────┼─────────┼──────┤
│ 1. │海洛因1 包    │淨重2.59公克、驗餘│係被告徐堉仁販賣予│依毒品危害防│
│    │              │淨重2.57公克，純度│林勝雄之第一級毒品│制條例第18條│
│    │              │45.9% 、純質淨重1.│海洛因            │第1 項前段沒│
│    │              │19公克            │                  │收銷燬      │
│    │              │（並含直接包覆上開│                  │            │
│    │              │海洛因之夾鍊袋1 個│                  │            │
│    │              │）                │                  │            │
├──┼───────┼─────────┼─────────┼──────┤
│ 2. │甲基安非他命6 │總淨重8.92公克、總│係被告徐堉仁販賣予│同上        │
│    │包            │驗餘淨重7.72公克  │林勝雄之第二級毒品│            │
│    │              │                  │甲基安非他命      │            │
├──┼───────┼─────────┼─────────┼──────┤
│ 3. │甲基安非他命吸│1 組              │係被告林勝雄施用第│不沒收      │
│    │食器          │                  │二級毒品甲基安非他│            │
│    │              │                  │命所用之物（與被告│            │
│    │              │                  │徐堉仁、李美吟、鍾│            │
│    │              │                  │振全之犯罪事實無關│            │
│    │              │                  │）                │            │
└──┴───────┴─────────┴─────────┴──────┘
附表四（被告徐堉仁未扣案之販賣毒品所得及販賣毒品所用之物
）：
┌──┬─────────┬────┬───────────┐
│編號│品名              │說明    │沒收、追繳及其依據    │
├──┼─────────┼────┼───────────┤
│ 1. │附表二編號1 所示販│未扣案  │依毒品危害防制條例第19│
│    │賣海洛因毒品所得  │        │條第1 項沒收，如全部或│
│    │5,000 元          │        │一部不能沒收時，以其財│
│    │                  │        │產抵償                │
├──┼─────────┼────┼───────────┤
│ 2. │附表二編號2 所示販│未扣案  │同上                  │
│    │賣海洛因毒品所得  │        │                      │
│    │5,000 元          │        │                      │
├──┼─────────┼────┼───────────┤
│ 3. │附表二編號3 所示販│未扣案  │同上                  │
│    │賣海洛因毒品所得  │        │                      │
│    │5,000 元          │        │                      │
├──┼─────────┼────┼───────────┤
│ 4. │附表二編號4 所示販│未扣案  │同上                  │
│    │賣海洛因、甲基安非│        │                      │
│    │他命毒品所得12,000│        │                      │
│    │元                │        │                      │
├──┼─────────┼────┼───────────┤
│ 5. │附表二編號1 、2 、│未扣案  │依毒品危害防制條例第19│
│    │3 所示販賣海洛因毒│        │條第1 項沒收，如不能沒│
│    │品所用之0000000000│        │收時，追徵其價額      │
│    │號行動電話        │        │（沒收部分不含門號晶片│
│    │                  │        │卡）                  │
└──┴─────────┴────┴───────────┘

司法院資訊處製作；財團法人民間司法改革基金會備份。
